【裁判字號】    96,重訴,25
【裁判日期】    970409
【裁判案由】    毒品危害防制條例
【裁判全文】
臺灣桃園地方法院刑事判決              96年度重訴字第25號
公  訴  人  臺灣桃園地方法院檢察署檢察官
被      告  丙○○
                    （現在臺灣桃園看守所羈押中）
選任辯護人  陳舜銘律師
被      告  己○○
                    （現在臺灣桃園看守所羈押中）
上  一  人
選任辯護人  呂福元律師
被      告  戊○○
                    （現在臺灣桃園看守所羈押中）
上  一  人
選任辯護人  張宏任律師
            林鈺雄律師
            洪榮彬律師
被      告  丁○○
                    （現在臺灣桃園看守所羈押中）
上  一  人
選任辯護人  黃政雄律師
被      告  乙○○○  ○○○○.
                    （現在臺灣桃園看守所羈押中）
上  一  人
選任辯護人  呂福元律師
被      告  甲○○  ○○○  ○.
                    （現在臺灣桃園看守所羈押中）
上  一  人
選任辯護人  林添進律師
            劉君豪律師
被      告  庚○○
                    （現另案在臺灣桃園女子監獄服刑中）
上  一  人
選任辯護人  劉君豪律師
            林添進律師
上列被告等因違反毒品危害防制條例案件，經檢察官提起公訴（
95年度偵字第25683 號、第25684 號、第25936 號、第25937 號
、第25938 號、96年度偵字第7124號），及移送併案審理（96年
度偵字第4776號、第10673 號），本院判決如下：
    主  文
丙○○販賣第二級毒品，未遂，累犯，處有期徒刑捌年。又共同
販賣第一級毒品，未遂，累犯，處有期徒刑拾捌年。又販賣第一
級毒品，累犯，處無期徒刑，褫奪公權終身，併科罰金新臺幣貳
佰萬元，罰金如易服勞役，以罰金總額與一年之日數比例折算，
扣案如附表三所示之第一級毒品海洛因均沒收銷燬之，扣案如附
表三所示之物均沒收。又共同運輸第一級毒品，累犯，處無期徒
刑，褫奪公權終身，併科罰金新臺幣貳佰萬元，罰金如易服勞役
，以罰金總額與一年之日數比例折算，扣案如附表三所示之第一
級毒品海洛因均沒收銷燬之，扣案如附表三所示之物均沒收。又
共同製造第二級毒品，累犯，處有期徒刑拾年，扣案如附表四所
示之第二級毒品甲基安非他命均沒收銷燬之，扣案如附表四所示
之物均沒收。又販賣第一級毒品，累犯，處無期徒刑，褫奪公權
終身，併科罰金新臺幣貳佰萬元，罰金如易服勞役，以罰金總額
與一年之日數比例折算，扣案如附表五所示之第一級毒品海洛因
均沒收銷燬之，扣案如附表五所示之物均沒收。又共同運輸第一
級毒品，累犯，處無期徒刑，褫奪公權終身，併科罰金新臺幣貳
佰萬元，罰金如易服勞役，以罰金總額與一年之日數比例折算，
扣案如附表五所示之第一級毒品海洛因均沒收銷燬之，扣案如附
表五所示之物均沒收。應執行無期徒刑，褫奪公權終身，併科罰
金新臺幣伍佰萬元，罰金如易服勞役，以罰金總額與一年之日數
比例折算，扣案如附表三、附表五所示之第一級毒品海洛因、附
表四所示之第二級毒品甲基安非他命，均沒收銷燬之，扣案如附
表三、附表四、附表五所示之物，均沒收。
其餘被訴部分無罪。
己○○共同販賣第一級毒品，未遂，處有期徒刑拾陸年。又共同
運輸第一級毒品，處無期徒刑，褫奪公權終身，扣案如附表三所
示之第一級毒品海洛因均沒收銷燬之，扣案如附表三所示之物均
沒收。應執行無期徒刑，褫奪公權終身，扣案如附表三所示之第
一級毒品海洛因均沒收銷燬之，扣案如附表三所示之物均沒收。
其餘被訴部分無罪。
戊○○共同製造第二級毒品，處有期徒刑捌年，扣案如附表四所
示之第二級毒品甲基安非他命均沒收銷燬之，扣案如附表四所示
之物均沒收。又共同販賣第二級毒品，未遂，處有期徒刑肆年，
扣案如附表六所示之物均沒收。又持有第一級毒品，處有期徒刑
捌月，減為有期徒刑肆月，扣案如附表七所示之第一級毒品海洛
因均沒收銷燬之，扣案如附表七所示之物均沒收。應執行有期徒
刑玖年捌月，扣案如附表四所示之第二級毒品甲基安非他命、附
表七所示之第一級毒品海洛因，均沒收銷燬之，扣案如附表三、
附表六、附表七所示之物，均沒收。
其餘被訴部分無罪。
丁○○共同運輸第一級毒品，處無期徒刑，褫奪公權終身，扣案
如附表五所示之第一級毒品海洛因海洛因均沒收銷燬之，扣案如
附表五所示之物均沒收。
其餘被訴部分無罪。
乙○○○  ○○○○  ○○○○（潘熙堅）共同販賣第一級毒品
，未遂，處有期徒刑拾陸年。又共同運輸第一級毒品，處無期徒
刑，褫奪公權終身，扣案如附表三所示之第一級毒品海洛因均沒
收銷燬之，扣案如附表三所示之物均沒收。又共同運輸第一級毒
品，處無期徒刑，褫奪公權終身，扣案如附表八所示之第一級毒
品海洛因均沒收銷燬之，扣案如附表八所示之物均沒收。又共同
販賣第一級毒品，未遂，處有期徒刑拾陸年，扣案如附表八所示
之第一級毒品海洛因均沒收銷燬之，扣案如附表八所示之物均沒
收。應執行無期徒刑，褫奪公權終身，扣案如附表三、附表八所
示之第一級毒品海洛因均沒收銷燬之，扣案如附表三、附表八所
示之物均沒收。
其餘被訴部分無罪。
甲○○  ○○○  ○○○○（符啟聰）共同運輸第一級毒品，處
有期徒刑拾陸年，扣案如附表八所示之第一級毒品海洛因均沒收
銷燬之，扣案如附表八所示之物均沒收。
其餘被訴部分無罪。
庚○○販賣第一級毒品，未遂，累犯，處有期徒刑拾伍年陸月，
扣案如附表九所示之第一級毒品海洛因均沒收銷燬之，扣案如附
表九所示之物均沒收。
其餘被訴部分無罪。
    事  實
壹、丙○○、己○○、庚○○、戊○○、丁○○、乙○○○  ○○○○  ○○○○（中文姓名潘熙堅，以下均稱為潘熙堅）
    、甲○○  ○○○  ○○○○（中文姓名符啟聰，以下均稱
    為符啟聰）分別有下列前科：
（一）丙○○前曾因非法販賣化學合成麻醉藥品、違反藥事法二
      案件，經臺灣高等法院台中分院以九十一年度重上更五字
      第二九三號判決各判處有期徒刑六年、十月確定，上開二
      罪，嗣並經臺灣高等法院台中分院以九十二年度聲字第三
      六號裁定合併定應執行刑為有期徒刑六年六月確定，送監
      執行至民國九十三年七月二十二日縮刑期滿執行完畢（構
      成累犯）。
（二）己○○前因違反槍砲彈藥刀械管制條例、竊盜二案件，經
      本院以八十四年度易字第二九一七號判決依序各判處有期
      徒刑四月、二年，並於刑後強制工作確定。又因違反麻醉
      藥品管理條例案件，經本院以八十四年度易字第七０四號
      判決判處有期徒刑九月確定。上開三罪之有期徒刑部分，
      嗣並經本院以八十五年度聲字第一五五二號裁定定應執行
      刑為有期徒刑二年十月確定，送監執行至八十六年五月九
      日假釋出監。假釋期間不知悔改，再因違反麻醉藥品管理
      條例案件，經臺灣台中地方法院以八十七年度訴字第一二
      二五號判決判處有期徒刑六年六月確定，上訴後經幾度發
      回更審，嗣由臺灣高等法院台中分院以九十一年度重上更
      五字第二九三號判決將原判決撤銷，改判仍論處有期徒刑
      五年四月，上訴後經最高法院以九十二年台上字第四０一
      七號判決駁回上訴而確定，並因而遭撤銷假釋。期間，先
      於九十年四月二日執行強制工作，迄九十二年十月十三日
      強制工作期滿後，接續執行撤銷假釋後之殘刑有期徒刑一
      年四月，以及前開有期徒刑五年四月，至九十五年六月十
      九日縮刑假釋出監，假釋期間應至九十六年一月二十八日
      期滿（不構成累犯）。
（三）庚○○前因施用第二級毒品案件，經臺灣高雄地方法院簡
      易庭以九十四年度簡字第六一二六號判決判處有期徒刑四
      月，檢察官上訴後經該院合議庭以九十四年度簡上字第一
      ０二四號判決將原判決撤銷，改判處有期徒刑五月確定，
      送監執行至九十五年七月一日縮刑期滿，執行完畢（構成
      累犯）。
（四）戊○○因施用第一、二級毒品案件，經臺灣苗栗地方法院
      以九十五年度訴字第八一號判決分別判處有期徒刑七月、
      四月，合併定應執行刑為有期徒刑十月確定，於九十六年
      三月二日通緝到案後入監服刑迄今（不構成累犯）。
（五）丁○○、潘熙堅、符啟聰均無前科。
貳、丙○○綽號「洲董」，明知海洛因、安非他命分別屬於毒品
    危害防制條例第四條第二項第一款、第二款列管之第一級、
    第二級毒品，均不得非法製造、運輸或販賣，因利欲薰心，
    竟招攬己○○、戊○○、子○○（綽號大支）等人，自組國
    際運毒、販毒集團，與我國毒梟劉彥巖、馬來西亞毒梟「紅
    頭」、泰國毒梟楊棋文及「大爹」、香港毒梟「阿雪」等各
    路毒梟互通聲息，將毒品海洛因、安非他命以各種方式運輸
    入境我國，俾販售圖利，渠等所為分述如下：
一、丙○○意圖營利，而基於販賣第二級毒品甲基安非他命（起
    訴書載為安非他命，以下均逕稱為甲基安非他命）之犯意，
    於九十五年一月初某日，以新臺幣（下同）三或四百萬元之
    代價，向大陸地區毒梟「阿雪」購買甲基安非他命，雙方約
    定由丙○○先行匯款至「阿雪」指定之不詳人頭帳戶，再由
    「阿雪」在大陸地區採購甲基安非他命後，以郵遞方式寄送
    回臺，詎「阿雪」在大陸地區購入甲基安非他命後，因小弟
    在運毒途中不慎發生交通事故，遭大陸公安查獲毒品，致無
    法如約交貨，「阿雪」乃將前情告知丙○○，並表示將再擇
    期補貨給丙○○。九十五年六月初某日，「阿雪」果然依諾
    與丙○○聯絡，表示其已安排妥當一批甲基安非他命，準備
    運送進入臺灣，會派人前去提領，屆時再通知丙○○前往驗
    貨等語。隨後，「阿雪」即與陳秉洋（原名寅○○，以下均
    稱陳秉洋，由本院另案審理）共同基於運輸第二級毒品安非
    他命之犯意聯絡，由「阿雪」將備妥之毒品甲基安非他命分
    裝為十一包，藏放在濾水設備內，再於九十五年六月初某日
    ，自大陸地區以快遞方式寄送至臺灣，並隨意填寫收件人為
    「楊家榮」，收件地址為「台中市○○區○○路三六二之一
    號十樓之三」，陳秉洋則於九十五年六月九日搭機來臺，化
    名「歐俊傑」入住台中市「東園旅館」，俾屆時前往快遞公
    司提領上開藏有甲基安非他命之濾水設備；迨諸事準備妥當
    ，再由「阿雪」於九十五年六月十四日，將上開寄送出來之
    毒品包裹收件人、收件地址等收件資料，接連以簡訊傳送至
    丙○○之00000000000號、000000000
    00號等二支行動電話，俾丙○○知悉前開毒品已經上路。
    九十五年六月十七日，上開藏有甲基安非他命之濾水設備寄
    送至台中市快遞公司後，「阿雪」即以越洋電話通知陳秉洋
    ，而由陳秉洋隨意招來不知情之計程車司機張清波，載送陳
    秉洋至台中市○○路、華美街交叉路口處，向不知情之快遞
    公司員工領去該批藏有甲基安非他命之濾水設備後，再由陳
    秉洋指示張清波直接驅車前往竹北地區交貨。旋於當日上午
    十時五十七分許，為警在台中市○○路與大雅路交叉路口處
    查獲陳秉洋，當場並扣得該批濾水設備內夾藏之十一包甲基
    安非他命（合計驗前毛重三千九百七十點三六公克，包裝塑
    膠袋總重五十九點九五公克，抽驗一包，驗後淨重三百二十
    五點四八公克），丙○○因此未能成功販入上開毒品（按，
    此部分犯罪事實即起訴書記載之犯罪事實二，所查扣之物另
    列為附表一，餘類推，本案因檢察官起訴之犯罪事實甚多，
    故在事實欄記載之各項犯罪事實後加註起訴事實，並將所查
    扣之物另行列表，作為對照，此與判決書內文所稱之犯罪事
    實悉以本文為準不同）。
二、九十五年七月間某日，馬來西亞毒梟「紅頭」向丙○○表示
    ，伊有相當數量之海洛因可以出售等語，丙○○乃意圖營利
    ，而基於販賣第一級毒品海洛因之犯意，向「紅頭」表示其
    有意購買等語，「紅頭」遂指派與其同有販賣第一級毒品犯
    意聯絡之潘熙堅做為代表，與丙○○接洽，潘熙堅遂先透過
    某不詳成年男子，於九十五年八月十七日前數日，在臺北市
    不詳飯店，將少許海洛因貨樣交給丙○○遣來接應，而與丙○○同有犯意聯絡之己○○，惟丙○○在透過己○○取得上
    開海洛因貨樣後，因數量過少無法測試純度，致未輕言買下
    ，潘熙堅乃允諾將再擇日交付毒品貨樣給丙○○測試。另一
    方面，「紅頭」則在馬來西亞覓得黃志倫、李延偉及邱建順
    三人，願意為「紅頭」擔任運輸毒品之交通角色，將該批海
    洛因運輸入境臺灣，交由潘熙堅伺機出售給丙○○或其他毒
    梟。嗣「紅頭」果然在馬來西亞將一批以保險套分裝妥當之
    海洛因交給黃志倫三人，而先由李延偉以部分吞服，部分藏
    放在隨身行李之方式，與邱建順夾帶一部分海洛因，自馬來
    西亞取道泰國轉機緬甸，於九十五年八月十二日由緬甸入境
    臺灣，隨後，黃志倫亦將剩餘之海洛因夾藏在隨身行李內，
    循相同路線，於九十五年八月十六日，將海洛因自緬甸夾帶
    入境臺灣，三人會合後，並住宿在桃園縣桃園市○○街二九
    六號「新格商務旅館」（下簡稱新格旅館）第五０五號、第
    五０六號二間客房內等候指示。旋「紅頭」在得知黃志倫三
    人已經成功將海洛因私運入境臺灣後，即透過潘熙堅，於九
    十五年八月十六日或十七日，以電話轉知丙○○前來取樣，
    決定是否購買該批海洛因，惟丙○○於九十五年八月十七日
    下午，派遣己○○前往上址新格旅館五０六號房取樣時，適
    逢警員已先行於當日下午四時三十分許，在該處查獲黃志倫
    三人，並扣得前開黃志倫三人運輸入境之海洛因（經點算後
    合共一百零五粒，其中一百粒合計驗後淨重三百五十四點三
    七公克，空包裝總重五十點四六公克，餘五粒合計驗後淨重
    三十一點五二公克，黃志倫三人由檢察官另案起訴）、李延
    偉、邱建順使用之行動電話各一支，己○○乃逃離現場，並
    以電話回報丙○○，致丙○○未能順利向「紅頭」購入該批
    海洛因，而未得逞（即起訴事實四，本次所查扣之物列為附
    表二）。
三、丙○○意圖營利，而基於販賣第一級毒品海洛因之犯意，於
    九十五年八月間某日，透過其泰國獄友楊棋文，以美金八萬
    元代價，向泰國方面之毒梟「阿武」販入十塊海洛因磚，並
    由丙○○親自將款項送至臺灣桃園機場，交予「阿武」指定
    之不詳手下點收，惟其後「阿武」則向丙○○搪塞稱：該批
    毒品在泰國失風，已經為警查獲云云，事為楊棋文所悉，乃
    出面要求「阿武」將應付之十塊海洛因磚補給丙○○，「阿
    武」見無法推搪，遂向別處調得十塊海洛因磚，送往緬甸仰
    光保管，並通知丙○○派人前來取貨，丙○○因路遠難及，
    乃請託潘熙堅設法為其將上揭十塊海洛因磚，從緬甸仰光走
    私回臺。潘熙堅受託後，先於九十五年九月底某日，僱請不
    詳之人將部分疑似海洛因之物以吞服入肚之方式，私運入境
    臺灣，並由丙○○指派己○○安排，將該次運毒入境之人送
    往南投縣清淨農場某不詳民宿內住宿，惟該次運毒入境者將
    肚內之物排出體外檢視結果，因包裝鬆散，致該物與胃液相
    混，無法施用（此部分罪證不足，檢察官亦未起訴）。之後
    ，丙○○、潘熙堅遂共同基於運輸第一級毒品海洛因之犯意
    聯絡，由潘熙堅再次透過不詳之人，在馬來西亞先後物色得
    ＫＨＯＮＧ  ＰＵＥ  ＹＥＥ（中文姓名鄺佩儀，以下均稱
    鄺佩儀）、ＳＡＳＩＫＡＬＡ  ＳＨＥＲＩＮＡ  ＤＥＶＩ
      ＰＡＬＡＮ（以下簡稱ＰＡＬＡＮ）、ＴＨＥ  ＫＡＲ
    ＷＥＩ（中文姓名鄭家偉，以下均稱鄭家偉）、ＣＨＩＮ
    ＣＨＵＮ  ＭＥＮＧ（中文姓名陳俊明，以下均稱陳俊明）
    ，同意以不等代價擔任俗稱「交通」之角色，為潘熙堅自緬
    甸運輸毒品海洛因進入臺灣，交予丙○○點收，潘熙堅因此
    安排鄺佩儀、鄭家偉、ＰＡＬＡＮ及鄭家偉四人（以下簡稱
    為鄺佩儀四人），由馬來西亞進入緬甸仰光，在「ＣＥＮＴ
    ＲＡＬ  ＨＯＴＥＬ」飯店下榻住宿，等候通知。九十五年
    十月十二日，潘熙堅在馬來西亞，一方面指示其手下「ＴＯ
    Ｍ」安排運毒之細節，他方面則以行動電話傳送簡訊給丙○○，囑丙○○為鄺佩儀四人訂購回程機票。丙○○在收得潘
    熙堅傳送之上開簡訊後，隨即指示同有運輸第一級毒品犯意
    聯絡之己○○，於九十五年十月十二日至新竹「東南旅行社
    」，為鄺佩儀四人訂購中華航空公司自臺灣回程緬甸之機票
    ，惟己○○在訂票時誤書鄺佩儀四人之姓名及護照號碼，致
    機票無法使用，遂由丙○○另行為鄺佩儀等人訂票。另一方
    面，「ＴＯＭ」在接獲潘熙堅之通知後，亦隨即於當日（十
    月十二日）上午十時許，攜帶由不詳之人以前開海洛因磚中
    之一部分製成之海洛因球，至上址「ＣＥＮＴＲＡＬ  ＨＯ
    ＴＥＬ」飯店房間內交予鄺佩儀四人，待鄺佩儀四人將部分
    海洛因球分別吞服入肚或塞入肛門，藏匿妥當後，即驅車載
    送鄺佩儀四人搭機至泰國曼谷，並於翌日（十月十三日）在
    曼谷住宿之不詳飯店內，由鄺佩儀四人接續以相同方式，藏
    匿餘下之海洛因球後，至曼谷機場搭乘泰國航空ＴＧ六三四
    號班機入境臺灣，而以此方式，將海洛因私運入境，惟陳俊
    明途中因身體不適，遂在曼谷機場轉機時，藉上廁所而將其
    體內之海洛因排出丟棄。九十五年十月十三日晚間十一時三
    十分許，鄺佩儀四人搭乘上開班機入境時，在桃園國際機場
    第一航廈為警查獲，並帶往桃園敏盛醫院觀察，嗣鄺佩儀腹
    內排出三十二顆海洛因（合計驗後淨重一百三十九點二０公
    克，空包裝總重三十七點二七公克）、鄭家偉腹內排出八十
    顆海洛因（合計驗後淨重三百七十一點三九公克，空包裝總
    重七十七點七二公克），ＰＡＬＡＮ則排出六十七顆海洛因
    （合計驗後淨重三百０四點六三公克，空包裝總重六十七點
    七七公克），而查獲上情（即起訴事實五，本次所查扣之物
    列為附表三）。
四、丙○○有意自力製造第二級毒品甲基安非他命，藉以販賣圖
    利，遂基於製造第二級毒品甲基安非他命之犯意，於九十五
    年十月間某日，自行透過不詳管道，取得製造甲基安非他命
    所用之原料麻黃素後，將之存放在其位於新竹縣竹北市○○○街五十二號二樓之二之租住處，並指派同有犯意聯絡之戊○○負責與屏東之毒梟「阿進」聯絡，設法製造毒品甲基安
    非他命（無法證明已有製造之事實）。適辰○○亦有意製造
    甲基安非他命牟利，而偶然得知上情，遂央請戊○○居中牽
    線，向丙○○表示可以代為製造甲基安非他命，提煉所得之
    甲基安非他命各取一半等語，經丙○○首肯後，其等即基於
    製造第二級毒品甲基安非他命之犯意聯絡，由丙○○指示戊○○，於九十五年十月間某日，在上址勝利六街丙○○之租
    屋處，將十七公斤之麻黃素點交給辰○○，由辰○○帶回基
    隆市暖暖區山上某空屋，以及臺北縣汐止市○○街附近之不
    詳空屋，轉交給具有犯意聯絡之鍾慶生、余呈勳及張斌瑞三
    人，並自即日起至九十五年十月二十三日止，由鍾慶生在上
    開兩處空屋內將麻黃素加工氯化，余呈勳、張斌瑞負責採買
    必要之工具設備及化學藥劑，俟麻黃素初步氯化妥當，再將
    相關之原料、工具搬至由辰○○透過知情之林松所承租，位
    於台北縣汐止市○○路○段三六六巷九號之地下工廠內，進
    行後續之氫化製造、提煉等程序（辰○○、鍾慶生、余呈勳
    、張斌瑞、林松均由臺灣高等法院另案審理中）。嗣於九十
    五年十月二十三日，戊○○、子○○受丙○○指示，前往上
    址汐萬路地下工廠提領辰○○製煉之甲基安非他命成品時，
    適逢警方已先行於當日下午三時二十分許，前往該處地下工
    廠拘提余呈勳、鍾慶生到案，現場並在余呈勳車內查扣其所
    有供製造甲基安非他命所用之氫氧化鈉三瓶、精鹽一包，在
    上址地下工廠內查扣鍾慶生所有供製造甲基安非他命所用之
    鋼鍋一個、瓦斯筒一個、瓦斯爐具一台、水瓢一個、漏斗一
    個、虹吸管水管一支、塑膠盆七個、瓷漏斗一個、氫化反應
    器二瓶、真空馬達二個、巴金一罐、粗鹽一包、濾紙三盒、
    試紙五盒、活性碳素三包、工具盒一個、防毒面具二個、防
    毒面具濾罐三個、大玻璃燒瓶一個、檢驗手套一盒、溫度計
    一支、攪拌棒四支、壓力表二個、氫氣瓶一瓶、冰箱一台、
    醋酸鈉六瓶、醋酸一瓶、食鹽一瓶、氫氧化鈉三瓶、不知名
    溶劑一瓶、搖台一台、塑膠桶一個、甲基安非他命成品四盒
    、甲基安非他命二瓶（六件均為鹵水狀，合計驗後淨重三萬
    二千一百公克），戊○○、子○○乃逃離現場，而未被查獲
    。稍後辰○○亦於九十五年十月二十三日下午五時十五分許
    ，在臺北縣汐止市○○街一五０巷二十號八樓之十五為警拘
    提到案，張斌瑞則由臺灣板橋地方法院通緝中。嗣丙○○於
    九十五年十二月七日下午二時許，在桃園縣中壢市○○街「
    一六八ＫＴＶ」前為警拘提到案後，經丙○○同意，自行帶
    領警員前往桃園縣楊梅鎮○○路○段二五０巷一號、新竹縣
    竹北光明九路十之九號十三樓二處搜索，而在上址幼獅路地
    點查扣丙○○所有供製造毒品所用之封口機一具、真空包裝
    機一台、密實袋六個、樹脂手套一包、高壓幫浦一台、燒杯
    五個、工業用溫度計一支、過濾瓶一個、分析篩一個、塑膠
    漏斗一個、陶瓷漏斗一個、加熱器一台、濾紙三盒，另在上
    址光明九路地點查扣丙○○所有供製造毒品所用之掌上型封
    口機一台、製模型工具一組、伸縮手指套十二枚（即起訴事
    實六，本次所查扣之物列為附表四）。
五、丙○○意圖營利，而基於運輸、販賣第一級毒品海洛因之犯
    意，於九十五年十月間某日，透過楊棋文以美金四萬元代價
    ，向泰國毒梟「大爹」販入五塊海洛因磚（每塊約重三百五
    十公克），並應允為「大爹」再代銷五塊海洛因磚，隨後，
    丙○○乃於該年十月底某日，在桃園機場交付美金四萬元貨
    款給「大爹」遣來收款之不詳成年男子。適丙○○先前因緣
    際會，認識在中華航空公司任職之彭成潤（彭成潤由本院另
    案以九十六年度重訴字第一九號判決判處罪刑，尚未確定）
    ，進而得知該公司Ａ三三０型飛機座艙廁所馬桶旁，放置衛
    生坐墊、衛生紙之塑膠置物架下方空間，在清艙時不會實際
    開啟檢查，且機場停機棚等維修廠雖為管制區，惟彭成潤因
    擔任航空公司地勤人員之便，如在深夜進出，一般而言無人
    檢查，遂擬利用上開漏洞，而計畫將購入之海洛因磚藏放該
    處，再委託彭成潤伺機將之取回。丙○○計議已定，遂與「
    大爹」共同基於運輸第一級毒品海洛因之犯意聯絡，先由丙○○以每塊海洛因磚新臺幣七至八萬元之代價，取得彭成潤
    同意配合，並參酌彭成潤之值班情形，選定在九十五年十一
    月二十日彭成潤輪值夜班時間行動後，即將其所有之行動電
    話一支交付給彭成潤，作為聯繫之用，另委請知情之香港毒
    梟「阿雪」指派不詳成年男子，於九十五年十一月十八日前
    後，搭機至曼谷與知情之丁○○（綽號「老和尚」）聯繫，
    而由丁○○向「大爹」取得十塊海洛因磚，將之敲碎研磨成
    粉狀後重新分裝為九包，於同年十一月二十日以不詳方式帶
    至曼谷機場，轉交給「阿雪」派來之不詳成年男子，透過該
    不詳成年男子將九包海洛因夾帶上中華航空ＣＩ６４２號班
    機，藏放在前開約定地點後，利用該班機在香港轉機時下機
    離去，而該班機亦按原訂航程，於當日晚間九時二十五分許
    抵達桃園國際機場，並在搭機旅客、行李下機後，拖至中華
    航空公司維修廠停機坪停放。隨後，彭成潤即按原訂計畫，
    在到班後於翌日（十一月二十二日）凌晨零時四十七分許，
    利用夜深無人之際，進入上開班機機艙廁所內取出藏放之九
    包海洛因，將之夾藏在維修廠發電機後方，擬待其值班完畢
    後伺機攜出維修廠，將海洛因交付給丙○○。旋於九十五年
    十一月二十二日上午六時三十分許，彭成潤攜帶取得之海洛
    因，離開上址維修場後，為跟監警員當場查獲，並扣得海洛
    因九包（驗後淨重三千一百八十四點０八公克，空包裝總重
    二百五十一點五一公克）、及行動電話一支（即起訴事實七
    ，本次所查扣之物列為附表五）。
六、戊○○、綽號「大支」之子○○與真實年籍不詳之成年男子
    「阿昌」均明知甲基安非他命係毒品危害防制條例第二條第
    二項第二款規定列管之第二級毒品，非經許可不得販賣，竟
    仍基於販賣第二級毒品甲基安非他命之犯意聯絡，於九十五
    年十二月六日凌晨零時許，在新竹縣竹北市○○○街五十二
    號二樓之二內，向綽號「進仔」或「阿進」之鍾慶鎮表示伊
    三人欲合資購買甲基安非他命圖利等語（子○○、鍾慶鎮均
    由檢察官另案偵辦），鍾慶鎮當下隨即應允，並向戊○○等
    人表示：伊會派人攜帶甲基安非他命前來，待戊○○等人試
    驗其藥性後，伊再過來與戊○○洽談這批毒品買賣的細節等
    語，語畢，鍾慶鎮乃先行離開，並聯絡壬○○自屏東將甲基
    安非他命運輸至新竹，交給戊○○（壬○○運輸第二級毒品
    部分，由本院先行判處罪刑確定）。九十五年十二月六日中
    午不詳時間，壬○○果然按照鍾慶鎮之指示，至屏東統聯客
    運站，向不詳之人收取已分裝為四包，外以塑膠袋及紙袋二
    層盛裝，並藏放在茶葉罐內之甲基安非他命，及途中聯絡戊○○所用之0000000000號行動電話一具後（均為
    鍾慶鎮所有），於當日下午一時四十五分許，搭乘統聯客運
    自屏東北上，預備將上開毒品運輸至桃園中壢地區交予戊○○。行前，壬○○先於當日下午一時二十二分四十五秒，持
    上開行動電話撥打戊○○之0000000000號行動電
    話，告知戊○○其已經準備搭乘四十五分的車次上路，而戊○○稍後在確認壬○○已經搭車上路後，亦隨即於當日下午
    一時五十二分十七秒，以上開0000000000號行動
    電話撥打0000000000號行動電話，向接聽電話之
    鍾慶鎮告稱：「那個硬的在路上了」等語，途中壬○○並再
    不時以上開行動電話聯絡戊○○，告知戊○○其所在地點。
    之後，戊○○因故欲前往新竹，遂於當日下午五時十四分０
    九秒，持其上開行動電話撥打壬○○使用之前揭行動電話，
    要求壬○○在台中換搭計程車北上，並約定雙方改在新竹縣
    竹北一帶交貨。當日晚間七時五十分許，戊○○、壬○○在
    新竹縣竹北市○○○路、勝利六街交叉路口處相約取貨時，
    為跟監警員查獲，當場並在壬○○身上扣得其運輸北上之甲
    基安非他命四包（合計驗餘淨重一千０八十三點六一公克，
    外包裝總重七點八九公克），鍾慶鎮所有供盛裝上開毒品所
    用之茶葉罐紙袋一個、空茶葉罐一個、塑膠袋一個，及供壬○○途中聯絡戊○○所用之0000000000號行動電
    話一具，另在戊○○駕駛之小客車車上查獲戊○○所有預備
    供購毒所用之現金新臺幣（下同）八十萬元，及用於聯絡壬○○所用之0000000000號行動電話一具。戊○○
    、子○○、「阿昌」三人合資向鍾慶鎮購買上開甲基安非他
    命之舉，因此未能得逞（即起訴事實八，本次所查扣之物列
    為附表六）。
七、戊○○基於持有第一級毒品海洛因之犯意，於九十五年十二
    月初某日，在桃園縣楊梅交流道附近，允受丙○○所託，為
    丙○○保管一個以亮光漆罐呈裝，內分七包之第一級毒品海
    洛因之後，藏放在其使用之六八八八—ＫＶ號自用小客車車
    內，而自上開收受海洛因之日起至九十六年一月八日止，非
    法持有上開第一級毒品海洛因。嗣戊○○於九十五年十二月
    六日因另案為警查獲，並查扣上開小客車之後，子○○亦於
    九十六年一月八日因案為警查獲，待子○○到案後，始由子
    ○○向警方供出該批海洛因下落，並由警員在上開小客車車
    內查扣上開七包海洛因（合計驗後淨重一百七十六點二三公
    克，空包裝總重九點六六公克），及盛裝海洛因之亮光漆罐
    一個，而查獲上情（即起訴事實九，本次所查扣之物列為附
    表七）。
八、潘熙堅之老闆即馬來西亞毒梟「紅頭」，為圖販賣海洛因牟
    利，而與潘熙堅共同基於販賣、運輸第一級毒品海洛因之犯
    意聯絡，計畫將海洛因藏放在木製茶盤內，以快遞方式私運
    來臺，潘熙堅則負責尋覓臺灣買主。渠等計議已定，遂由「
    紅頭」出面，以八百元美金及兩地來回之機票、食宿為代價
    ，僱用與渠等具有運輸第一級毒品犯意聯絡之符啟聰，於九
    十五年十一月三十日，自馬來西亞搭機來臺，住宿在台北市
    晶華酒店，準備接運「紅頭」寄送來臺之毒品海洛因，潘熙
    堅隨後亦於九十五年十二月一日搭機來臺，並向丙○○開價
    四公斤海洛因四十萬元美金，惟遭丙○○以價錢過高為由回
    絕。他方面，「紅頭」則在馬來西亞按原訂計畫，將毒品海
    洛因分為八包，藏放在木製茶盤內，透過不知情之「ＴＮＴ
    」快遞公司寄送來臺；「紅頭」並即在出貨後，於九十五年
    十二月五日中午十二時十三分零六秒，將上開貨物之提單號
    碼「GＺ000000000WW 」及報關行電話「000000000000」、「
    +000000000」，以簡訊傳送至潘熙堅之000000000
    0號行動電話，並通知符啟聰準備接貨，惟稍後因晶華酒店
    客滿，符啟聰遂於九十五年十二月六日轉往臺北市○○○路
    ○段二十五號「姿美飯店」，住入該飯店三０九號房，並通
    知「ＴＮＴ」快遞公司更改收貨地點。九十五年十二月七日
    上午十一時三十分許，符啟聰在上址「姿美飯店」三０九號
    房，簽收上開藏毒之木製茶盤時，為埋伏警員當場查獲，現
    場並扣得木製茶盤一組（內藏八包海洛因，合計驗後淨重四
    千一百八十七點三七公克，空包裝總重一百九十二點三三公
    克）、符啟聰記載晶華酒店收貨地址之字條一張、送貨提單
    一張、小提單一張。潘熙堅則於當日晚間九時十分許，在臺
    北市松山機場欲搭機離臺時，為警拘提到案，當場並扣得潘
    熙堅所有供本案犯罪所用之0000000000號行動電
    話一支（即起訴事實十，本次所查扣之物列為附表八）。
九、庚○○於九十五年十二月二日，在新竹縣竹東交流道附近，
    以一萬七千元代價，向「寶哥」購買一包海洛因後，明知海
    洛因係毒品危害防制條例第二條第二項第一款列管之第一級
    毒品，非經許可不得販賣，竟意圖營利，而基於販賣第一級
    毒品海洛因之犯意，於九十五年十二月六日下午一時許，在
    苗栗縣頭份鎮○○路一三三五號「麥當勞」前，將上開海洛
    因以三萬元代價，販售予卯○○牟利。旋雙方在上揭時間、
    地點交易時，為跟監警員當場查獲，並扣得海洛因一包（驗
    後淨重三點六０公克，空包裝重０點七三公克），經庚○○
    之供述，而發覺上情（即起訴事實十二，本次所查扣之物列
    為附表九）。
十、查獲經過：
（一）九十五年十二月六日下午一時許，為警在苗栗線頭份鎮○○路一三三五號「麥當勞」前查獲庚○○，當場並扣得海
      洛因一小包（參見事實欄九所載）。
（二）九十五年十二月六日晚間七時四十分許，為警在新竹縣竹
      北市○○○路、勝利街口拘提戊○○、壬○○到案，並查
      扣甲基安非他命、現金等物（參見事實欄六所述）。
（三）九十五年十二月七日下午二時許，為警在桃園縣中壢市○○街「一六八ＫＴＶ」前，拘提丙○○、辛○○到案，並
      在丙○○桃園縣楊梅鎮○○路○段二五０巷一號、新竹縣
      竹北光明九路十之九號十三樓二處，分別起出附表一所示
      之封口機等物（參見事實欄四所載）。
（四）九十五年十二月八日中午十二時二十分許，為警在臺北市
      大安區○○街五十號前拘提己○○到案。
（五）九十五年十二月七日上午十一時三十分許，符啟聰在臺北
      市中山區○○○路○段二十五號姿美飯店簽收「紅頭」寄
      送來臺之藏毒茶桌時，為警當場查獲，並扣得行動電話一
      支、木製茶盤一座等物，警員繼而於當日晚間九時十分許
      ，在臺北市松山機場查獲潘熙堅，並扣得行動電話等物（
      參見事實欄八所載）。
參、案經內政部警政署刑事警察局移送臺灣桃園地方法院檢察署
    檢察官偵查起訴，及移送併案審理。
    理  由
壹、證據能力部分：
一、被告及證人之警詢筆錄：
（一）後引被告丙○○、己○○、潘熙堅三人之警詢筆錄，對證
      明其三人以及被告丁○○之犯罪事實而言，雖均屬傳聞，
      且被告丙○○等人在渠等有爭執之事實範圍內，亦均否認
      上開警詢筆錄之證據能力，惟丙○○、己○○、潘熙堅在
      本院審理時，均已以證人身分到庭具結證述相關案情，而
      渠等證詞均與警詢中所述不符，本院斟酌丙○○三人在警
      詢中所陳述之運毒、販毒情節，對其等自己各有不利之處
      ，其詳分如後述，應無彼此誣攀之虞，具有可信之特別情
      況，且此部分警詢筆錄均為證明上開被告等人犯罪事實存
      在之必要證據，依刑事訴訟法第一百五十九條之二規定，
      此部分警詢筆錄，對被告丙○○、己○○、潘熙堅、符啟
      聰而言，均具有證據能力。又被告丙○○被訴與癸○○、
      丑○○等人共同運輸第一級毒品部分之犯罪事實，其結果
      雖諭知無罪，惟癸○○之警詢筆錄對被告丙○○不利，且
      癸○○到庭所述之證詞與其警詢中所述不符，仍有審酌必
      要，依同上理由，該警詢筆錄對被告丙○○而言，仍有證
      據能力。
（二）後引證人卯○○之警詢筆錄，對證明被告庚○○之犯罪事
      實而言，雖屬傳聞，且被告庚○○亦否認其證據能力，惟
      卯○○經合法傳喚、拘提均未到庭，顯然所在不明，而卯
      ○○係在九十五年十二月六日與被告庚○○一起被捕後，
      即時製作警詢筆錄，較無考量相關供述之利弊得失之虞，
      其陳述具有可信之特別情況，且卯○○之陳述亦為證明被
      告庚○○犯罪事實存否之必要證據，依刑事訴訟法第一百
      五十九條之三第三款規定，卯○○之警詢筆錄，對被告庚○○而言，亦有證據能力。
（三）後引證人丑○○、陳秉洋、張清波、黃志倫、李延偉、邱
      建順、陳雪華、鄺佩儀、ＰＡＬＡＮ、鄭家偉、陳俊明、
      楊崴翔、子○○、辛○○等人之警詢筆錄，均經被告等同
      意在渠等不爭執事實之範圍內，引用為證據（本院九十六
      年五月三十日準備筆錄參照，本院卷二第七十四頁以下）
      ，本院審酌此部分證人除張清波、陳雪華、楊崴翔三人外
      ，其餘證人均係本案共犯，所述並均對其等自己不利，至
      於張清波三人分係計程車司機、旅館職員及目擊證人，僅
      係偶然目擊部分案情，在案發後即時應警員所請製作警詢
      筆錄，故此部分證人所述，均無誣攀被告丙○○等人之虞
      ，且此部分證人證詞均未直接指述被告丙○○等人犯罪，
      被告丙○○等人對上開證人供述之事實，亦均表示不爭執
      等語（同上準備筆錄），依上開警詢陳述作成時之情況，
      本院認為均屬適當，故此部分警詢筆錄依刑事訴訟法第一
      百五十九條之五第一項規定，均有證據能力。
二、其餘供述：
（一）被告丙○○等人之警、偵訊供述對渠等自己而言，均為自
      白，且被告等亦未主張警員有以強暴、脅迫、利誘、詐欺
      、疲勞訊問、違法羈押或其他不正方法取供，經核並與事
      實相符，依刑事訴訟法第一百五十六條規定，渠等自白均
      有證據能力。
（二）被告丙○○、庚○○被訴彼此買賣第一級毒品海洛因之犯
      罪事實，雖諭知其二人無罪，惟庚○○之偵訊筆錄對被告
      丙○○不利，仍有審酌必要，經核庚○○在偵查中已經依
      法具結而為陳述，且無顯不可信之情況，被告丙○○亦未
      聲請傳喚證人庚○○，足認其已放棄反對詰問權之行使，
      依刑事訴訟法第一百五十九條之一第二項規定，庚○○之
      偵訊筆錄，對被告丙○○仍有證據能力。
（三）至於丙○○、壬○○、戊○○等人在本院審理時，以證人
      身分具結所為之陳述，有證據能力應不待言。
三、物證：
      本件扣案證物及電話通聯紀錄，均係偵辦員警依法定程序
      合法取得，檢察官並已提出相關通訊監察譯文之通訊監察
      書為證（本院卷三第九十頁至第一百七十四頁）；且卷附
      之電話通聯紀錄係以機械方式逐次紀錄所得，並非依憑人
      之記憶再加以轉述而來，是故，此部分證據均非供述證據
      ，殊無傳聞證據排除法則之適用，亦無證據證明係公務員
      違背法定程序或經偽造、變造所取得，是此部分證據亦均
      有證據能力。
四、鑑定：
      後引各項毒品鑑定結果，均係檢察官依刑事訴訟法第一百
      九十八條、第二百零八條規定，委請法務部調查局、內政
      部刑事警察局對查扣毒品之成分、種類、數量所為之鑑定
      ，而上開機關長年從事毒品鑑定之工作，其專業能力應無
      可疑，故其鑑定結果自亦堪採信，被告等及渠等之辯護人
      對是項證據亦不爭執，是故，後述之鑑定結果亦應均有證
      據能力。
貳、有罪部分：
一、丙○○於九十五年六月間，向「阿雪」販入甲基安非他命未
    遂部分：
（一）訊據被告丙○○固坦承於九十五年一月初某日，出資三或
      四百萬元，向「阿雪」購買一批毒品甲基安非他命，惟「
      阿雪」在購得毒品後因小弟不慎失風，而遭大陸公安破獲
      ，致無法如約交貨，嗣「阿雪」又於九十五年六月間，安
      排一批毒品甲基安非他命，以夾藏在濾水設備內之方式運
      送來臺，並委請陳秉洋前往快遞公司提領，而為警查獲等
      事實，惟否認有何運輸、販賣第二級毒品安非他命之犯行
      ，辯稱：這批貨是「阿雪」的，「阿雪」有說如果闖關成
      功，會叫伊來看，但沒有成功，所以和伊無關，伊也沒有
      向「阿雪」預定這批毒品云云。
（二）經查：
    1.陳秉洋於九十五年六月十七日上午，在台中市○○街、北
      平路交叉路口處向快遞公司職員提領一批中間夾藏有毒品
      甲基安非他命之濾水設備，旋為警查獲之事實，業經證人
      陳秉洋於警詢中陳明在卷（九十六年度偵字第七一二四號
      卷五第一二四０頁至第一二四五頁），核與證人張清波於
      警詢中證述其駕駛營業小客車，搭載陳秉洋前往台中市提
      領二包不詳物品後，按陳秉洋指示欲前往竹北地區時，即
      為警查獲等語相符（同上偵查卷五第一二五三頁），又扣
      案之該批濾水設備內共夾藏有十一包結晶物，經內政部警
      政署刑事警察局鑑定結果，合計驗前毛重三千九百七十點
      三六公克，包裝塑膠袋總重五十九點九五公克，經抽驗一
      包結果，含有甲基安非他命成分，驗後淨重三百二十五點
      四八公克，亦有該局九十五年八月二十五日刑鑑字第０九
      五０一二０二六一號鑑定書附卷可稽（同上偵查卷三第七
      五六頁），此外，並有陳秉洋之0000000000號
      行動電話通訊監察譯文、威盛快遞詳情單、常安國際快遞
      運單、東園旅館旅客登記單、旅客名單各一份，進口報單
      二張，查獲之濾水設備及內藏毒品照片共二十四張附卷可
      稽（同上偵查卷五第一二四八頁至第一二五０頁、第一二
      五一頁、第一二六九頁、第一二五八頁、第一二五九頁、
      第一二六六頁至第一六六七頁、第一二七一頁至第一二八
      三頁）。
    2.被告丙○○於警詢中自承：「『阿雪』當初跟我講說他有
      一些安非他命，會想辦法弄進來臺灣，到時候會叫人送一
      些樣品給我看，如果品質好達到我的要求，他再將貨送給
      我，結果那批貨聽說在臺灣出事，這件事情就不了了之。
      當初『阿雪』跟我聯絡時，曾提及那批貨在臺灣出事，但
      找不到在那邊出事，確定有出關，所以他們研判應該是在
      領貨的過程出事，而且他有提及出事的地點在中部」、「
      綽號『阿雪』者，我跟他是於九十五年農曆過年前（按：
      經查該年春節為九十五年一月二十九日），透過『小莊』
      之男子介紹認識的，其告知我可以利用郵寄方式走私安非
      他命毒品入境，曾叫我匯款約新臺幣三、四百萬元（正確
      金額已不復記憶），他要替我採購安非他命毒品，再想辦
      法運回臺灣，結果其小弟載送毒品欲至快遞公司寄貨途中
      ，因交通事故其小弟受傷住院，所駕駛之車輛及毒品郵包
      遭大陸公安查扣；第二次其說有一批安非他命毒品要進來
      臺灣，若順利走私入境的話，他會派人將毒品樣本拿給我
      鑑定，如果品質合乎我的要求，他再與我談妥價錢後，再
      將該批安非他命交予我販售，但據我所知，這批毒品於九
      十五年五、六月間，在台中市被警方查獲」等語（九十五
      年度偵字第二五九三八號卷三第四一一頁至第四一二頁、
      第四五三頁至第四五四頁）。而由警員監聽被告丙○○之
      00000000000號、00000000000號
      二支行動電話通聯譯文可知，確有不詳之人於九十五年六
      月十四日，將運送上開毒品包裹之提單內所記載之收件人
      「楊家榮」、收件地址「台中市○○區○○路三六二之一
      號十樓之三」等收件資料，以簡訊分別傳送至被告丙○○
      之上開二支行動電話（九十六年度偵字第七一二四號卷一
      第一０三頁反面、第一０九頁）。參酌證人即不知情之司
      機張清波指稱：陳秉洋在快遞公司領貨後，即指示伊繼續
      駕車前往竹北地區等語，已見前述，此適為被告丙○○居
      住所在，顯然陳秉洋係有意將接獲之毒品直接送至被告丙○○手中。上開事證相互對照，足認本次查獲之毒品甲基
      安非他命，即係「阿雪」在前次販賣甲基安非他命給被告
      丙○○，因途中接運毒品失風，致未能交貨後，另行補貨
      給被告丙○○之毒品，從而，被告丙○○向「阿雪」購入
      該批毒品甲基安非他命未遂之事實，應可認定。
    3.被告丙○○雖辯稱：這批貨是「阿雪」的，和伊無關，「
      阿雪」只說貨到後會將樣本交給伊鑑定品質，再來談購買
      的事情，伊也不認識陳秉洋等語，然查，本案陳秉洋運輸
      入境之甲基安非他命，應係「阿雪」補貨給被告丙○○之
      物，在此之前數月，被告丙○○並已先支付「阿雪」數百
      萬元貨款等情，已見前述，由此，自應認定被告丙○○已
      經著手向「阿雪」販入本件之甲基安非他命，僅因「阿雪
      」在二次之交貨途中，分別遭大陸及我國警方及時查獲，
      致均未能如約交貨給被告丙○○而已。至於被告丙○○所
      稱：「阿雪」說貨到後會將毒品樣本交給伊鑑定品質，再
      來談購買的事情等語，衡酌上開情狀，應係貨到後買方檢
      驗貨物品質之動作，而非在買賣前由買方檢驗貨物品質，
      作為決定是否購買之參考可比，是故，被告丙○○所辯：
      這批貨與伊無關云云，並不足採。又被告丙○○是否認識
      本案送貨之陳秉洋，與其先前向「阿雪」販入甲基安非他
      命之犯罪事實無關，此當不足採為有利於被告丙○○之認
      定。綜上，被告丙○○上開所辯，均不足採。
    4.公訴人雖指稱：被告丙○○係與真實年籍不詳之成年男子
      「鄭金發」、陳秉洋、胡文秀及「阿雪」共同基於運輸、
      販賣第二級毒品甲基安非他命之犯意聯絡，由被告丙○○
      於九十五年六月間，向「阿雪」販入本案之甲基安非他命
      後，由「鄭金發」安排陳秉洋住入「東園旅館」接貨，並
      由「鄭金發」將其在大陸地區取得之甲基安非他命藏匿在
      本案濾水設備內寄送來臺，等貨到後再由「鄭金發」去電
      陳秉洋以假名「李日發」接貨（偽造文書部分未據起訴）
      ，預備將毒品送至竹北地區轉交他人，故被告丙○○應係
      與上開人等共犯毒品危害防制條例四條第二項之運輸、販
      賣第二級毒品罪嫌。惟查，被告丙○○應係於九十五年一
      月初向「阿雪」販入甲基安非他命，而因「阿雪」之小弟
      在大陸接運毒品時不慎失風，致未能交貨，之後「阿雪」
      遂再於九十五年六月將毒品藏匿在濾水設備內寄送來臺，
      並擬由陳秉洋接貨後送至竹北地區交給被告丙○○等情，
      已見前述，綜觀上開毒品交易過程可知，被告丙○○與「
      阿雪」彼此一買一賣，互不相干，此係刑法上所謂之對向
      犯，非兩方合作運輸毒品入境，推由被告丙○○販賣，再
      朋分利潤之共同正犯可比，即由公訴人指明被告丙○○係
      向「阿雪」販入本案毒品一節（見起訴書第五頁第二行）
      ，亦不難得知。再者，「阿雪」將甲基安非他命私運來臺
      ，交予陳秉洋接運，核其性質，不過為賣方送貨給買方之
      階段行為，自難令被告丙○○對「阿雪」非法運輸毒品入
      境之行為負責，而「阿雪」雖以簡訊告知被告丙○○本案
      藏毒包裹之收件資料，惟此僅能認係「阿雪」通知被告丙○○貨物安全，準備取貨、驗貨之意，究難與接運毒品之
      行為相提並論，且亦無確據證明被告丙○○知悉係陳秉洋
      從台中送貨前來，而得以在陳秉洋運毒途中加以監控、指
      揮，從而，縱然被告丙○○知悉「阿雪」將甲基安非他命
      非法運輸入境，仍難據此推論其係「阿雪」運毒入境之共
      犯。綜上，公訴人此部分指述，均不足採。
    5.綜上所述，本件事證明確，被告丙○○此部分販賣第二級
      毒品甲基安非他命未遂之犯行，已堪認定。
二、丙○○於九十五年七月間向「紅頭」購買海洛因，並指派己○○前去向「紅頭」之代表潘熙堅取樣毒品部分：
（一）訊據被告丙○○、己○○、潘熙堅固均坦承於上揭時間、
      地點，經被告丙○○藉由被告潘熙堅傳來之簡訊，而派遣
      被告己○○至新格旅館，欲向黃志倫、李延偉及邱建順拿
      取黃某等人私運入境之海洛因貨樣時，適逢警員先行在該
      處查獲黃志倫三人，被告己○○乃逃離現場等事實，惟均
      否認有何販賣第一級毒品海洛因之犯行，被告丙○○辯稱
      ：該次是潘熙堅傳簡訊，告訴我到新格旅館去看海洛因的
      樣品，我就要己○○去新格旅館拿樣品，但我沒有告訴他
      是什麼東西的樣品，後來己○○跟我說他到新格旅館時，
      警察已經先把對方抓走了，這批海洛因並不是我買的等語
      。被告己○○辯稱：當天我接到丙○○的電話，他請我到
      新格旅館找人，看對方有什麼事要交待，我到新格旅館時
      ，旅館服務生跟我說對方已經被警察查去了，我就轉告丙○○，我不知道丙○○要我拿什麼東西云云。被告潘熙堅
      辯稱：我沒有託黃志倫等人帶海洛因到新格旅館，我不知
      情云云。
（二）經查：
    1.黃志倫、李延偉、邱建順先後於九十五年八月十二日、八
      月十六日，自馬來西亞取道泰國、緬甸，私運第一級毒品
      海洛因入境臺灣，並住宿在桃園市新格旅館內，而於九十
      五年八月十七日下午，在該處為警查獲之事實，業經證人
      黃志倫、李延偉、邱建順分別於警詢中陳明在卷（依序見
      九十六年度偵字第七一二四號卷五第一三０九頁至第一三
      一二頁、第一三三四頁至第一三三六頁、第一三二二頁至
      第一三二三頁），核與證人即新格旅館職員陳雪華於警詢
      中證述其接受黃志倫等三人投宿等語相符（同上偵查卷五
      第一三四三頁），又警員在新格旅館共查扣有一百零五粒
      白粉，經法務部調查局鑑定結果，均含有第一級毒品海洛
      因成分，其中一百粒合計驗後淨重三百五十四點三七公克
      ，空包裝總重五十點四六公克，餘五粒合計驗後淨重三十
      一點五二公克，空包裝總重五點二二公克等事實，亦有該
      局出具之鑑定書二份附卷可稽（同上偵查卷三第七五七頁
      、第七五八頁），此外，並有上開一百零五粒海洛因及其
      外包裝、李延偉之行動電話一支、邱建順之行動電話一支
      扣案可資佐證。
    2.被告丙○○於警詢中陳稱：「就我所知，這批東西是ＤＡ
      ＶＩＤ（即潘熙堅）馬來西亞老闆「紅頭」所安排運輸入
      境，ＤＡＶＩＤ負責臺灣接應以及聯絡下游並順利將毒品
      由運毒車手交給臺灣買主，臺灣買主再透過匯款方式將錢
      匯到馬來西亞紅頭所指定的臺灣帳戶，八月十七日前幾天
      ，ＤＡＶＩＤ有跟我聯絡說，有人會帶海洛因樣品給我看
      ，我指示己○○到臺北市某飯店與ＤＡＶＩＤ所指定對象
      碰面，對方會拿一包海洛因給他，他只要拿回來，後來己○○依照我的指示，確實與對方碰面，並將對方所交付的
      一包東西拿到竹北市○○○路十之九號十三樓之一我的住
      處交給我，我打開看那東西量非常少，只有零點零幾公克
      ，我想測試它的純度，卻因為量太少而無法測出，事隔二
      天，ＤＡＶＩＤ再聯絡我說，叫我再到新格旅館去取樣品
      ，結果我叫己○○去的時候，警察已經在現場」等語（九
      十六年度偵字第七一二四號卷一第五十六頁），而被告潘
      熙堅於警詢中陳稱：「『阿ＢＥＮ』在九十五年八月十一
      日左右（按：似係八月十七日之誤），安排三個馬來西亞
      籍男子來台住宿在桃園市新格旅館後聯絡我，要我告訴『
      洲董』已經安排好了，然後『洲董』說他會安排人過去，
      後來我才知道是『邱哥』去的（按：即己○○）」等語（
      九十五年度偵字第二五九三七號卷第四十五頁），被告己○○於警詢中陳稱：「今年八、九月間，丙○○叫我到桃
      園縣南崁附近一家新格飯店內的某一間房間內找人，結果
      我人到飯店時，該飯店服務人員即向我說那間房內的客人
      已被警察帶走」等語（同上卷二第三三三頁），互核三人
      所述，除被告潘熙堅所述之毒梟姓名「阿ＢＥＮ」與被告
      丙○○所述之「紅頭」略有出入，應係指同一人之隨口稱
      呼以外，其餘情節均屬相符。又警員監聽被告丙○○使用
      之0000000000號行動電話結果，被告丙○○確
      實於九十五年八月十七日下午三時二十九分二十八秒，以
      電話通知被告己○○，指示被告己○○前去新格旅館，並
      告知門號為二六九，電話為00000000，房號五０
      六等語，稍後於當日下午四時五十一分三十六秒，被告己○○隨即撥打被告丙○○之上開行動電話，向被告丙○○
      回報已經出事等語，有該次通聯譯文附卷可考（九十五年
      度偵字第七一二四號卷一第一五０頁、第一五一頁），亦
      可佐證渠等前開所言不虛，是故，被告丙○○欲向「紅頭
      」購買海洛因，並二次由被告己○○負責毒品之取樣事宜
      ，被告潘熙堅則為「紅頭」處理本件毒品海洛因之交易事
      宜等事實，均堪認定。
    3.被告丙○○欲向「紅頭」販入本件毒品海洛因，雖因警方
      及時攔獲，致未得逞，惟其先前已指派被告己○○向被告
      潘熙堅取得一次海洛因樣品並測試其純度，惟因數量過少
      而無法測試，致未輕言買下該批毒品，已見前述，足認被
      告丙○○上開所為，已具體著手販入海洛因之行為，僅尚
      未成功購入而已；再者，被告己○○願為被告丙○○接頭
      取樣，衡諸常情，自係其間有利可圖所致，足認被告己○○亦有為自己犯罪之意，而被告己○○經手取樣毒品，非
      僅單純為被告丙○○提供販賣行為以外之助力，而已直接
      涉入本件毒品交易之買賣，從而，被告丙○○、己○○二
      人就此部分販賣海洛因未遂之犯行間（販入），自應認有
      犯意聯絡及行為分擔，為共同正犯。另一方面，被告潘熙
      堅既係「紅頭」指定，在臺灣與被告丙○○交涉本案毒品
      買賣之人，則被告潘熙堅與「紅頭」就本件販賣海洛因未
      遂（販出）之犯行間，自亦有犯意聯絡及行為分擔，為共
      同正犯。
    4.被告己○○雖辯稱：丙○○只是要伊去拿東西，伊不知道
      是要拿海洛因云云，然被告丙○○於警詢中即明確指稱：
      伊第一次是要己○○拿海洛因回來等語，由此論之，被告
      己○○自可推知其此次前往新格旅館，亦係拿取海洛因樣
      品，此由被告己○○於九十五年八月十七日案發後，以電
      話回報被告丙○○：「出事了」等語，觀其用語，亦足認
      被告己○○知情，不僅如此，被告己○○於警詢中陳稱：
      「該案被警方查獲後二、三天，我在丙○○家曾聽到大衛
      （即潘熙堅）向丙○○提及就是因為我的密報，才遭到查
      獲」等語（九十五年度偵字第二五九三八號卷三第五三四
      頁），亦可間接推知被告己○○在事前即已知情，何況由
      常情而言，為確保被告己○○能謹慎行事，避免失風，被
      告丙○○似亦無隱瞞被告己○○之理。至於丙○○在本院
      審理時雖證稱：「我只有叫己○○去新格旅館拿一次樣品
      ，不是兩次，警詢中說九十五年八月中旬間，有叫己○○
      去拿一次樣品，是我記錯了」云云（本院卷四第二三一頁
      ），然此與其警詢中所述不符，應係迴護被告己○○之詞
      ，並無可採。綜上，被告己○○所辯：伊不知情云云，係
      卸責之詞，並不足採。
    5.被告潘熙堅雖亦辯稱：伊不知情云云，惟與被告丙○○之
      指述不符，且依被告己○○所稱：本案查獲後，伊在被告
      丙○○家中，曾耳聞被告潘熙堅向被告丙○○表示，懷疑
      是伊洩密等語，亦可知被告潘熙堅確實知情，何況被告潘
      熙堅代表「紅頭」，前後與被告丙○○磋商數次毒品交易
      ，詳如後述，其豈有不知情之理？被告潘熙堅所辯：伊不
      知情云云，不足採信。
    6.至於公訴人指稱：被告丙○○、己○○就前述黃志倫三人
      運輸毒品海洛因入境之犯行部分，亦應一併負共犯之責等
      語，雖非無見，惟查，買賣雙方一買一賣，互不相干，一
      般而言，除有特殊情形外，殊難令買方就賣方取得貨物之
      管道，亦應一併負責，而查，本件被告丙○○、己○○係
      向「紅頭」及在臺代理「紅頭」之被告潘熙堅洽購海洛因
      ，而由「紅頭」派遣黃志倫三人將海洛因運輸入境成功後
      ，由被告潘熙堅轉知被告丙○○前去取樣毒品，惟雙方交
      易尚未談妥，即因黃志倫三人已經為警查獲，致未能成功
      等情，已見前述，且亦無事證證明黃志倫三人此次走私毒
      品入境，係在被告丙○○、己○○之監督或接應下進行，
      是故，自不能僅以該批海洛因係由馬來西亞走私入境，且
      被告丙○○有意購入，即令被告丙○○、己○○對運輸毒
      品部分之犯行負責，公訴人此部分指述，尚難採取，併予
      敘明。
    7.公訴人雖又指稱：被告潘熙堅就「紅頭」與黃志倫三人私
      運本件海洛因入境之犯行，亦應負共犯之責等語，雖非無
      見，然觀諸黃志倫、李延偉、邱建順三人之指述，僅能認
      定其三人確實私運本案海洛因入境，並無法認定渠等私運
      毒品，係由被告潘熙堅策劃指揮，至於被告丙○○雖於警
      詢中陳稱：「就我所知，這批東西是ＤＡＶＩＤ（即潘熙
      堅）馬來西亞老闆「紅頭」所安排運輸入境，ＤＡＶＩＤ
      負責臺灣接應以及聯絡下游，並順利將毒品由運毒車手交
      給臺灣買主‧‧‧」等語（九十六年度偵字第七一二四號
      卷一第五十六頁），然被告丙○○未能詳述被告潘熙堅如
      何支配、監控本件毒品之運輸事宜，其辭意含混，不能遽
      採，而被告潘熙堅既係「紅頭」在臺灣之代理人，負責與
      臺灣毒梟交易毒品，則被告潘熙堅在黃志倫等人走私毒品
      入境後，方知該批海洛因現在藏放在新格旅館，當不能謂
      有悖於常情，準此，被告潘熙堅所為應係販毒，亦非運毒
      可比，此外，並無證據證明被告潘熙堅在黃志倫三人運毒
      入境前後，有何監控之行為，或知情接應，而本案係一跨
      國之毒品犯罪，分工精密，故若被告潘熙堅僅負責毒品之
      買賣事宜，而未涉及運輸，衡情應非不可能，是故，尚難
      僅憑被告潘熙堅與被告丙○○接洽本案之毒品買賣一節，
      即推論被告潘熙堅應對黃志倫運毒入境之犯行，一併負責
      。公訴人指述被告潘熙堅亦係黃志倫三人運毒之共犯等語
      ，亦不能採取。
    8.綜上所述，本件事證明確，被告丙○○、己○○共同販賣
      第一級毒品海洛因未遂，被告潘熙堅與「紅頭」等人共同
      運輸海洛因入境，而販賣未遂等犯行，均堪認定。
三、丙○○於九十五年八月間某日，向泰國毒梟「阿武」販入十
    塊海洛因磚，並請託潘熙堅透過鄺佩儀等人，將海洛因自緬
    甸私運回臺，另指示己○○為鄺佩儀等人訂購機票部分：
（一）訊據被告丙○○否認此部分犯行，辯稱：本案與伊無關，
      伊先前承認，是弄錯了云云。被告己○○固坦承於上開時
      間、地點，受被告丙○○指示，為鄺佩儀等人訂購臺灣回
      程緬甸之華航機票，惟否認有何運輸第一級毒品海洛因之
      犯行，辯稱：伊不知情云云。被告潘熙堅固坦承於上揭時
      間，以行動電話傳送簡訊給被告丙○○，請被告丙○○為
      鄺佩儀等人訂購回程緬甸之華航機票之事實，惟亦否認有
      何運輸第一級毒品海洛因之犯行，辯稱：伊是在馬來西亞
      受朋友「阿ＢＥＮ」委託，代傳簡訊給被告丙○○，並不
      是伊安排鄺佩儀等人運毒入境臺灣，伊也不知情云云。
（二）經查：
    1.鄺佩儀、ＰＡＬＡＮ、鄭家偉、陳俊明四人於九十五年十
      月十三日下午，以吞服入肚或塞入肛門之方式，將第一級
      毒品海洛因自泰國曼谷夾帶入境臺灣，而於當日晚間十一
      時三十分許，在桃園國際機場為警查獲之事實，業經證人
      鄺佩儀、ＰＡＬＡＮ、鄭家偉、陳俊明分別於警詢中陳明
      在卷（九十六年度偵字第七一二四號卷五第一三九二頁反
      面、第一四三一頁反面、第一四０七頁反面、第一四二四
      頁反面），又事後鄺佩儀四人經警員帶至桃園敏盛醫院檢
      查結果，鄺佩儀腹內排出三十二顆顆粒物品、鄭家偉腹內
      排出八十顆顆粒物品，ＰＡＬＡＮ腹內則排出六十七顆顆
      粒物品，經法務部調查局鑑定結果，上開顆粒均含有第一
      級毒品海洛因成分，其中，鄺佩儀藏放之三十二顆合計驗
      後淨重一百三十九點二０公克，空包裝總重三十七點二七
      公克，鄭家偉藏放之八十顆合計驗後淨重三百七十一點三
      九公克，空包裝總重七十七點七二公克，ＰＡＬＡＮ藏放
      之六十七顆合計驗後淨重三百０四點六三公克，空包裝總
      重六十七點七七公克之事實，亦有該局出具之鑑定書三份
      附卷可稽（同上偵查卷三第七五九頁、第七六０頁、第七
      六一頁），此外，並有上開毒品海洛因及其外包裝扣案可
      資佐證。
    2.被告丙○○於警詢中自承：「本案與我有關。原本在九十
      五年七、八月間，我有透過目前在泰國監獄的朋友楊棋文
      ，向他的同獄牢友阿武購買海洛因，原本預計購買十塊，
      雙方議定價格為八萬美金，我並在八月間親自將錢拿到桃
      園機場，交給阿武指定收款的人，原本阿武對我表示我所
      採購的十塊海洛因是要從泰緬邊境的大吉嶺運到曼谷市，
      我再派人去將這批毒品接走，‧‧‧結果後來阿武對我說
      不要過去了，因為他們運毒的人出了事被抓，後來我有去
      查證，阿武並沒有叫人從大吉嶺運輸毒品到曼谷市，基本
      上這是一個騙局。‧‧‧後來楊棋文知道我的損失後，他
      就逼迫阿武無論如何必須將他原本答應的十塊海洛因交給
      我，後來阿文向他大哥商借十塊海洛因，這批貨就從大吉
      嶺運輸到緬甸仰光後交給阿武的小弟保管，這段期間因為
      我跟ＤＡＶＩＤ比較熟悉了，我就拜託他把那一批毒品運
      回臺灣」、「在警方查獲該批毒品之前一天，ＤＡＶＩＤ
      通知我說人要進來，告訴我要搭乘何時的班機，要求我代
      他訂那四人從臺灣回馬來西亞的機票, 並用簡訊將該四名
      運毒車手的身分傳給我，我就指示己○○替我代訂機票，
      結果因為己○○將該四人的英文姓名寫錯，他們沒有辦法
      入境，然後ＤＡＶＩＤ就決定隔天再入境，後來警方在他
      們入境的時候就將他們四人逮捕」、「這批毒品沒有全數
      運回臺灣，警方在十月十三日所查獲的這批毒品，只是阿
      武的老大運到緬甸的十塊海洛因中的一部份，在這之前大
      約在九月間，有透過ＤＡＶＩＤ安排運海洛因的交通將毒
      品運入。他們同樣是以吞食方式將海洛因從緬甸仰光直接
      到臺灣，這批毒品順利闖關進入臺灣後，ＤＡＶＩＤ就用
      電話通知我已經安全，因為之前ＤＡＶＩＤ的手下曾經被
      抓，所以他們這次不敢到臺北。‧‧‧我就拜託己○○到
      臺中接他們到清境農場的一個民宿給他們休息住宿，以利
      他們將海洛因球排出體外，後來海洛因球確有排出體外，
      但因在體內時間太久，又因裝不夠緊密結實，排出的海洛
      因球不能使用，也無法出售」等語（九十六年度偵字第七
      一二四號卷一第五十七頁至第五十九頁），在本院準備程
      序中對此部分犯罪事實仍陳稱：「沒有意見，此部分犯罪
      我承認，此批貨的貨款我也已經付給泰國那邊的人」等語
      （本院卷二第八十九頁）。而被告潘熙堅確有將鄺佩儀四
      人之姓名、護照號碼，以簡訊傳送給被告丙○○，囑託被
      告丙○○為鄺佩儀四人訂購回程緬甸之機票，被告丙○○
      並據此指示被告己○○至新竹東南旅行社，為鄺佩儀等人
      訂購回程機票，而被告己○○事後以電話回報被告丙○○
      ，表示鄺佩儀等人等人之姓名有誤，而無法訂票等事實，
      亦經被告己○○、潘熙堅分別於警詢中陳明屬實（依序見
      九十五年度偵字第二五九三八號卷三第五三四頁、九十五
      年度偵字第二五九三七號卷第四十五頁），並有警員監聽
      被告己○○之00000000000號行動電話通聯譯
      文在卷可參（九十六年度偵字第七一二四號卷二第四二八
      頁反面），綜上，應足認被告丙○○此部分指述屬實，可
      以採信。
    3.依被告丙○○所述，本案鄺佩儀等人私運入境之海洛因係
      其已經付款購買，且係由其委託被告潘熙堅、潘熙堅手下
      「ＴＯＭ」安排由緬甸輸入之物，且負責運毒入境之鄺佩
      儀等人，亦係由被告丙○○指示被告己○○代訂回程機票
      ，顯然鄺佩儀四人此次運毒入境，係由被告潘熙堅安排，
      在臺灣入境後由被告丙○○接手，並負責將鄺佩儀四人送
      回緬甸，而被告己○○則為被告丙○○分擔訂購機票之工
      作，準此，被告丙○○販入本案毒品，並已經透過被告潘
      熙堅在緬甸成功取貨，其販入行為已達既遂程度，且被告
      丙○○與被告潘熙堅、「ＴＯＭ」、被告己○○及鄺佩儀
      四人共同運輸本案毒品入境等犯行，均堪認定。至於丙○○指稱：先前潘熙堅已經於九十五年九月底某日，僱請不
      詳之人將部分海洛因運輸入境，惟該次運輸入境之海洛因
      因包裝鬆散，而與運毒入境者的胃液相混，無法施用等語
      ，既無確據證明該次運輸入境之物為海洛因，且公訴人對
      此部分犯罪事實亦未起訴，本院無庸審酌，附此敘明。
    4.被告潘熙堅雖辯稱：伊只是單純受朋友所託，傳送簡訊給
      丙○○，請丙○○為鄺佩儀等人代訂機票云云，然與被告
      丙○○前開指訴不符，已難遽信，再者，被告潘熙堅於警
      詢中經警員詢以：「你總共為『洲董』傳話運輸毒品幾次
      ？傳話的對象為何人」時，明確答稱：「共有三次。第一
      次是『阿ＢＥＮ』在九十五年八月十一日左右安排三個馬
      來西亞籍男子來臺住宿在桃園市新格旅館後聯絡我，要我
      告訴『洲董』已經安排好了，然後『洲董』說他會安排人
      過去，後來我才知道是『邱哥』（按：即己○○）。「邱
      哥」於八月十七日我入境時，到機場接我到中壢市景園飯
      店投宿。第二次是九月中旬我在馬來西亞幫『阿ＢＥＮ』
      傳那一次要走私到臺灣的四個人的姓名及護照號碼給『阿
      ＢＥＮ』。第三次是九十五年十月初我在馬來西亞時『洲
      董』要我跟一位叫『ＪＡＣＫ』的非洲黑人聯絡，後來『
      ＪＡＣＫ』傳給我四個人的姓名及護照號碼，那四個人本
      來要從緬甸直飛臺灣，後來因為機票發生問題，方改由緬
      甸到曼谷轉機搭泰航ＴＧ六三四號班機入境臺灣十月十三
      日『洲董』打電話問我人為什麼沒有到，我跟他講不知道
      ，之後看報紙才知道這些人被警方查獲」等語（九十五年
      度偵字第二五九三七號卷第四十五頁至第四十五頁反面）
      ，其所述三次傳送簡訊之經過，第二、三次核與被告丙○○前開證詞大致相符，而第一次亦與販毒給被告丙○○有
      關（參見犯罪事實四所述），是則，以被告潘熙堅多次涉
      入被告丙○○販毒、運毒之情節而言，如謂其不知就裡，
      如何能信？何況由丙○○在本院審理時證稱：「我第一次
      是在九十五年七、八月間在臺北凱悅飯店看到潘熙堅，是
      紅頭透過他跟我談紅頭要賣的毒品的成色、價位，但價錢
      談不攏，所以沒有買成」、「我不知道，潘熙堅跟我說一
      個『阿傑』會以皮箱價帶或綑綁的方式，將我在緬甸購買
      的海洛因帶進來」等語以觀（本院卷四第二四三頁、第二
      四四頁），益徵被告潘熙堅不僅知情，且係代表「紅頭」
      來臺與被告丙○○洽談毒品交易之人。綜上，被告潘熙堅
      所辯：伊不知情云云，係卸責之詞，並不可採。
    5.被告己○○雖亦辯稱：伊單純受被告丙○○所託，為鄺佩
      儀等人代購機票，也沒有為丙○○帶人去過清靜農場云云
      ，然查，被告己○○所辯：伊並未為丙○○安排清靜農場
      的民宿云云，與被告丙○○前開警詢中所述不符，而丙○○在本院審理時雖先後翻稱：「我沒有叫己○○安排清靜
      農場的民宿給人住（檢察官誤稱為給鄺佩儀等人居住）」
      、「我叫己○○安排民宿時，他不知道，他打電話叫我去
      清靜農場時，只說要我自己下去看，我下去後才看到海洛
      因球沾到糞便」云云（本院卷四第二三二頁至第二三四頁
      ），然亦不否認確有要求己○○前去南投清淨農場安排民
      宿供人居住，且該次牽涉海洛因走私等事實，是則，被告
      己○○前開所辯：伊並未替丙○○帶人到清靜農場云云，
      明顯係卸責之詞，並無可採。由此論之，被告己○○明知
      被告丙○○長年從事毒品之運輸、販賣等犯罪，其本身先
      前亦曾二次受被告丙○○所託，向被告潘熙堅指定之人拿
      取海洛因樣品（參見犯罪事實四所述），甚至在鄺佩儀等
      人此次運毒入境前，其已曾先受被告丙○○指派，於九十
      五年九月底，為被告丙○○將被告潘熙堅安排初次運毒入
      境之不詳人士，送往南投清淨農場居住，並檢視渠等所攜
      入之毒品，是則，以被告己○○對被告丙○○犯罪情節之
      熟稔程度而言，理應知悉其此次為鄺佩儀四人訂購機票，
      係被告丙○○支付鄺佩儀等交通食宿之所需，為整個毒品
      運送之一環，並不單純。被告己○○所辯：伊不知情云云
      ，亦無可採。
    6.被告己○○之辯護人雖另辯稱：被告己○○雖受被告丙○○之指示，為鄺佩儀等人訂購機票，然因該機票無法使用
      ，應不構成犯罪云云，惟被告己○○應係知情而參與本案
      犯罪，為本案之共同正犯，已見前述，而刑法上共同正犯
      之理論，係將全體共犯視為一體評價，故在行為人主觀上
      可以預見之範圍內，應就全體共犯之犯罪結果負責，已係
      我國實務上之一貫見解，準此，縱然被告己○○為鄺佩儀
      等人所訂購之機票無法使用，惟因本案毒品已經由鄺佩儀
      等人成功運輸入境，故被告己○○仍應就渠等運輸毒品入
      境之行為一併負責，被告己○○之辯護人此部分所辯，仍
      不可採。
    7.至於被告丙○○在本院審理時雖以證人身分證稱：「鄺佩
      儀運毒入境這件，與我無關」云云，嗣後並補稱：「之前
      承認鄺佩儀這件是我安排的，是因為我記錯了」云云（本
      院卷四第二三一頁、），然與其先前所述不符，已難遽信
      ，且被告丙○○所述本案之購毒、運毒經過，分別與被告
      潘熙堅、己○○所述，若合符節，此亦非渠等事前可得勾
      串而來，不僅如此，被告丙○○所述：本案購毒初始並不
      順利，甚至一度遭賣方「阿武」砌詞推託，係因友人楊棋
      文從中介入後，始取回海洛因，而其委託被告潘熙堅運毒
      過程亦有波折，第一次運輸入境，在南投清淨農場取得之
      海洛因甚至無法使用等語，凡此諸多意外，均足以加深被
      告丙○○對本案之記憶，實難認其此部分記憶有不清之虞
      ，參酌被告丙○○雖然坦承本案其他部分之毒品犯罪，然
      其所以迴避本案，尚有迴護被告己○○之實益，亦即其仍
      有翻供之動機，綜上，應足認被告丙○○此部分所辯，亦
      不可信。
    8.綜上所述，本件事證明確，被告丙○○、己○○、潘熙堅
      所辯均係卸責之詞，不足採信，渠等犯行均堪認定。
四、丙○○、戊○○於九十五年十月間某日，與辰○○等人共同
    製造甲基安非他命部分：
（一）訊據被告丙○○否認有何製造第二級毒品甲基安非他命之
      犯行，辯稱：伊不認識辰○○等語。被告戊○○則坦承上
      揭經手製造甲基安非他命之犯行不諱。
（二）經查：
    1.警方於九十五年十月二十三日，在台北縣汐止市○○路○
      段三六六巷九號之地下工廠，查獲余呈勳、鍾慶生，現場
      並在余呈勳車內查扣氫氧化鈉三瓶、精鹽一包，另在上址
      地下工廠內查扣鋼鍋一個、瓦斯筒一個、瓦斯爐具一台、
      水瓢一個、漏斗一個、虹吸管水管一支、塑膠盆七個、瓷
      漏斗一個、氫化反應器二瓶、真空馬達二個、巴金一罐、
      粗鹽一包、濾紙三盒、試紙五盒、活性碳素三包、工具盒
      一個、防毒面具二個、防毒面具濾罐三個、大玻璃燒瓶一
      個、檢驗手套一盒、溫度計一支、攪拌棒四支、壓力表二
      個、氫氣瓶一瓶、冰箱一台、醋酸鈉六瓶、醋酸一瓶、食
      鹽一瓶、氫氧化鈉三瓶、不知名溶劑一瓶、搖台一台、塑
      膠桶一個、甲基安非他命成品四盒、甲基安非他命二瓶等
      事實，業經證人辰○○到庭證述屬實（本院卷六第四十七
      頁），並有查扣物照片共四十七張附卷可稽（臺灣板橋地
      方法院檢察署九十五年度偵字第二五一０九號卷第九十三
      頁至第一０九頁）。又上開查獲物經法務部調查局鑑定結
      果，認該六件甲基安非他命成品均係鹵水狀，合計驗後淨
      重三萬二千一百公克，其內並均檢出麻黃素及氯假麻黃素
      等成分，而鋼鍋、水瓢、瓷漏斗、氫氣反應器、玻璃瓶、
      塑膠盆、溫度計、攪拌棒、塑膠桶等扣押物亦均有甲基安
      非他命等毒品成分殘留，另經勘驗扣案之活性碳、氫氧化
      鈉、醋酸鈉、氫氣反應器、冰箱、漏斗等相關盛裝容器及
      原料、設備，亦均符合製造甲基安非他命氫化及純化反應
      所需之各項設備及原料，亦有該局九十五年十一月二十三
      日調科壹字第０九五００五三三五二０號鑑定書一份在卷
      可參（臺灣板橋地方法院檢察署九十五年度偵字第二五一
      ０九號卷第一七八頁至第一八一頁）。再者，警方於九十
      五年十二月七日拘提被告丙○○到案後，經被告丙○○帶
      領，在其位於桃園縣楊梅鎮○○路○段二五０巷一號之住
      處內，扣得封口機一具、真空包裝機一台、密實袋六個、
      樹脂手套一包、高壓幫浦一台、燒杯五個、工業用溫度計
      一支、過濾瓶一個、分析篩一個、塑膠漏斗一個、陶瓷漏
      斗一個、加熱器一台、濾紙三盒，另在新竹縣竹北光明九
      路十之九號十三樓查扣掌上型封口機一台、製模型工具一
      組、伸縮手指套十二枚等事實，亦經被告丙○○於警詢中
      自承屬實（九十五年度偵字第二五九三八號卷第十一頁）
      ，並有上開扣案物可資佐證。被告丙○○並於警詢中陳稱
      略以：查獲的高壓幫浦、濾紙等工具是用來過濾、加溫安
      非他命所用，手指套、真空包裝機是用來分裝毒品等語（
      九十五年度偵字第二五九三八號卷一第十一頁至第十二頁
      ），可見被告丙○○確實有自力製造甲基安非他命之不法
      意圖。
    2.被告戊○○於警詢中自承：「『洲董』曾指示我與『阿進
      』聯絡後分兩次提供麻黃素給他」、「汐止綽號『家慶』
      （按：即辰○○）男子經朋友介紹知道洲董（按：即丙○○）有麻黃素，於是透過我向洲董拿麻黃素，我即向洲董
      表示我朋友家慶那有製毒師傅，洲董說好，請他們過來拿
      ，家慶獨自一人到竹北市○○○街五十二號二樓之二洲董
      租屋處拿了十七公斤麻黃素，後來聽說他們被調查局抓了
      ，當天原本我跟大支（按：即子○○）是要前往汐止家慶
      住所看他們製成的安非他命，但是到達時發現許多調查局
      人員在現場，於是我與大支趕緊駕車駛離現場」等語（九
      十五年度偵字第二五六八四號卷第一０六頁、第一０七頁
      ）。在本院審理時並以證人身分證稱：「（丙○○）他們
      早就找好製毒的師傅，有時候他會叫我打電話給進仔，我
      沒有看過製毒師傅。有人來拿過二次（麻黃素），一次是
      屏東過來的，一次是台北過來的，是我幫他們開門，他們
      知道麻黃素放在哪裡，自己進來拿，他們事先就已經安排
      好，應該是丙○○，這件事只有他可以決定。上開二次，
      都是在新竹縣竹北市○○○街五十二號二樓之二丙○○的
      租屋處拿的。‧‧‧我有看過製毒的設備，是在台北縣汐
      止市的現場看到的，汐止現場有一桶子，馬達，試管瓶、
      防毒面具，桶子是藍色的塑膠桶，原料在水裡面，有的是
      在桶子理，有的是在加油桶裡，水是透明白色的液體，在
      加工過程中會一直變顏色，透明的倒進去，用馬達抽出來
      後變成墨綠色，現場的人說這是第一階段。丙○○是叫一
      個『佳慶』的人帶我去現場」、「是我要求丙○○說我想
      去現場看，因為製造安非他命不是一個地方就可以作成，
      第一階段要在戶外，因為很臭，沒有防毒面具，人沒有辦
      法靠近，第一階段後，就搬到室內，要晾幾小時後，再移
      到一個鐵製的壓縮器，類似乙炔的鋼瓶。我看到從戶外要
      搬回室內的物體是白色粉狀，他們搬到查獲的地點加工，
      該加工處就有機器，就是我剛剛提到的壓縮機等，後面的
      過程我就沒有看到。我說的第一現場在汐止市伯爵山莊附
      近，過後就到基隆市暖暖地區的山區內。我有聽到丙○○
      跟『佳慶』在拿麻黃素時，有提到如果麻黃素製造成安非
      他命，可以各分得五點五公斤的安非他命」、「麻黃素是
      丙○○所有，他有叫我問阿進（他提供麻黃素後，為什麼
      都沒有消息），所謂一直沒有消息，就是指麻黃素交付後
      ，都沒有成品出來」、「我和大支（按：即子○○）去台
      北汐止汐萬路三段山區的途中，就得知該地區的工廠就被
      查獲了。但是該處被查獲的物品有哪些東西我不清楚」，
      「台北方面的人到丙○○竹北市租屋處拿麻黃素原料，數
      量應該是十七公斤。‧‧‧我聽說十七公斤的麻黃素可以
      製造出十到十一公斤的安非他命，（丙○○、辰○○）說
      他們一邊可以各分到五點五公斤的安非他命。『佳慶』是
      台北方面的人」等語（本院卷五第八十八頁至第九十九頁
      ），而警員監聽被告戊○○之00000000000號
      行動電話結果，被告戊○○確實於九十五年十一月八日、
      十一月十二日，有二次與屏東毒梟討論製毒進程之通話（
      九十五年度偵字第二五六八四號卷第五十三頁、第七十四
      頁），此當可佐證戊○○指述：被告丙○○指派其與屏東
      不詳毒梟及汐止辰○○兩處聯繫製毒工作等語不虛，參酌
      戊○○能正確指出汐止辰○○之地下工廠所在，以及描述
      工廠內製造毒品甲基安非他命之情況，此非親身經歷者莫
      辦，故被告戊○○之證詞，應可採信。
    3.綜上，本件雖尚無確據證明被告丙○○與屏東方面之毒梟
      有著手製造甲基安非他命之行為，惟其透過被告戊○○居
      中聯繫，提供辰○○十七公斤之麻黃素原料，供辰○○在
      汐止與共犯鍾慶生、余呈勳、張斌瑞共同製造甲基安非他
      命之事實，則無疑問；被告丙○○、戊○○與上開辰○○
      四人就此部分製造甲基安非他命之犯行間，有犯意聯絡及
      行為分擔，均為共同正犯之事實，併堪認定。
    4.被告丙○○雖辯稱：伊不認識辰○○等語，且證人辰○○
      亦到庭證稱：伊不認識丙○○云云（本院卷六第四十五頁
      ），然與前開事證不符，且由被告丙○○提供麻黃素原料
      ，供辰○○覓地以麻黃素製造甲基安非他命之情可知，其
      二人均係基於為自己犯罪之意，透過被告戊○○居中聯繫
      ，各自分擔製毒行為之一部，並相互利用對方行為，以達
      渠等製毒之最終目的，準此，縱然被告丙○○果真不識辰
      ○○，亦不影響本案犯罪之成立，被告丙○○所辯係卸責
      之詞，不足採取。
    5.至於證人辰○○在本院審理時經檢察官質以：「戊○○有
      無跟你聯絡過，要交付十七公斤的麻黃素給你，並要你聯
      絡製毒的師傅」時，雖證稱：「沒有，我也不認識『洲董
      』這個人，鍾慶生、余呈勳被警方查獲的時候，我不在場
      ，都與我無關」云云（本院卷六第四十五頁、第四十七頁
      ），意指其並未在汐止製造甲基安非他命，惟與前揭事證
      不符，而由警員監聽鍾慶生之0000000000號行
      動電話、辰○○之0000000000號行動電話顯示
      ，證人辰○○曾於案發前之九十五年十月十三日晚間七時
      三十八分，以0000000000號行動電話聯絡鍾慶
      生，詢問其有無找人作搖台等語，又於九十五年十月十五
      日晚間十一時三十四分許，以0000000000號行
      動電話聯絡鍾慶生，表示某物明天中午可以帶過來等語，
      ，嗣鍾慶生則於九十五年十月十八日晚間六時五十分許，
      以0000000000號行動電話聯絡辰○○，表示機
      器做好了等語，之後，辰○○並於九十五年十月十九日、
      十月二十日分別以0000000000號行動電話聯絡
      林雄、張瑞彬，聯繫租用房屋等事宜，有上開二支行動電
      話之通聯譯文及通訊監察書附卷可參（臺灣板橋地方法院
      檢察署九十五年度偵字第二五一０九號卷第八十頁至第八
      十一頁、第一三六頁、第一四０頁），顯見辰○○不僅知
      情鍾慶生從事製造某物，且係直接負責提供物料、承租房
      屋等工作，此與證人戊○○之指述相符，是故，辰○○在
      本院所述應係卸責之詞，應不可採。
    6.公訴人雖另指稱：本案之原料麻黃素係被告丙○○透過香
      港毒梟阿雪取得後，以快遞方式運輸入境，由被告己○○
      前往取貨，送至新竹縣竹北市○○○街五十二號二樓之二
      藏放，再由被告丙○○透過被告指示戊○○、子○○交給
      辰○○製造安非他命等語。惟查，被告己○○否認為丙○○收取麻黃素（本院卷五第一四六頁），而證人戊○○在
      本院審理時，經檢察官質以：「取原料的過程，己○○有
      無參與」時，答稱：「我只認識丙○○，己○○我有看過
      ，但沒有和他說過話，我和他不熟，不清楚他的事情」等
      語，而經檢察官再質以：「丙○○有無指示己○○聯絡上
      下游的毒販，或聯絡製造工廠那邊的人」時，仍答稱：「
      這部分我不知道」等語（本院卷第九十四頁），顯然公訴
      人此部分指述，並無證據以實其說，尚難採取。
    7.綜上所述，本件事證明確，被告丙○○、戊○○共同製造
      甲基安非他命之犯行，已堪認定。
五、丙○○於九十五年十一月間向「大爹」販入海洛因，並委請
    「阿雪」、丁○○等人接手運送回臺，最後由彭成潤接貨部
    分：
（一）訊據被告丙○○坦承上揭販賣、運輸第一級毒品之犯行不
      諱，被告丁○○則否認有何運輸第一級毒品犯行，辯稱：
      我沒有安排這批毒品入境云云。
（二）經查：
    1.被告丙○○如何透過楊棋文牽線，向泰國毒梟「大爹」販
      入五塊海洛因磚，並應允為「大爹」再代銷五塊海洛因磚
      ，隨後，被告丙○○乃取得華航員工彭成潤配合，而由香
      港毒梟「阿雪」等人居中接運，將十塊海洛因磚分散成九
      包海洛因，夾帶上中華航空ＣＩ６４２號班機，藏放在飛
      機座艙廁所馬桶旁，放置衛生坐墊、衛生紙之塑膠置物架
      下方空間，擬由彭成潤藉其職務之便，伺機進入機艙內取
      回該九包海洛因，嗣彭成潤果然依原訂計畫取回九包海洛
      因，而在彭成潤攜帶海洛因離開機場，準備將取得之毒品
      交給被告丙○○時，於途中為監控警員查獲等事實，業經
      被告丙○○坦承屬實，並有警員監控彭成潤運毒之蒐證照
      片五張、查獲彭成潤之現場照片十二張附卷（九十六年度
      偵字第七一二四號卷五第一四五０頁至第一四五二頁、第
      一四六九頁至第一四七四頁），警員在彭成潤身上查扣之
      白色粉末九包、行動電話一支扣案可資佐證。又扣案之九
      包白色粉末經法務部調查局鑑定結果，認均含第一級毒品
      海洛因成份，合計淨重三千一百八十四點零八公克，空包
      裝總重二百五十一點五一公克，亦有該局九十五年十二月
      十八日調科壹字第０九五二三０四九０二０號號鑑定書一
      份在卷可稽（九十五年度偵字第七一二四號卷五第一四四
      六頁），綜上，足認被告丙○○之前揭自白屬實，可以採
      信。
    2.被告丙○○為警查獲後，在警詢中自承：「該批毒品是我
      透過我在泰國的朋友綽號阿文之男子所介紹，向一個叫『
      大爹』的泰國毒梟所購買，當時我透過阿文與『大爹』聯
      繫，雙方議價每對（二塊）美金一萬六千元，這批貨總共
      有五對十塊，其中五塊屬於我所有，訂貨後我已付款五塊
      的價格（美金四萬元），於九十五年十月底已在桃園機場
      出境門口，親自交給對方美金四萬元，另五塊則屬於『大
      爹』的貨」、「我於今年年初透過綽號阿寶的朋友介紹認
      識彭成潤，‧‧‧後來與彭成潤成為朋友，也得知他在中
      華航空公司從事修護工作，然後他也知悉我在從事毒品犯
      罪，‧‧‧於是他跟我商量可否透過他職業上之便利，協
      助我從國外運輸毒品回臺灣，我就說只要毒品能成功運輸
      回到臺灣，我就給他每塊海洛磚新台幣七至八萬元的代價
      ；為了進行這類型運毒手法，我透過綽號『阿雪』之香港
      友人安排人，將毒品從泰國曼谷機場闖關帶上飛機後，將
      毒品放置在彭成潤所指定的機上位置之後，攜帶毒品的阿
      雪手下在香港機場下飛機，然後等飛機再飛回臺灣降落後
      ，由彭成潤利用他上班的時間進入機內將毒品取出，利用
      安檢上的漏洞趁下班時間找機會帶出來，再跟我聯絡才交
      付該批毒品給我」、「是阿文介紹安排的一位綽號『老和
      尚』的男子，協助在泰國將該批毒品交給『阿雪』的手下
      ，我有透過阿文支付新台幣三或五萬元給『老和尚』」等
      語，之後除指認「老和尚」係被告丁○○以外，並補稱：
      「『老和尚』是楊棋文告訴我，到時候可以叫『阿雪』指
      派的人員抵達曼谷機場之後聯絡『老和尚』，『老和尚』
      可以幫他們安排住宿的飯店，至於後續他們的計畫，我就
      不清楚了，『老和尚』是否有獲利，我也不清楚」等語（
      九十五年度偵字第二五九三八號卷一第十四頁至第十六頁
      、同上偵查卷二第三一七頁）。
    3.又警員監聽被告丙○○之00000000000號行動
      電話結果顯示，「阿雪」先於九十五年十一月七日晚間六
      時十一分三十五秒，撥打被告丙○○上開電話，向被告丙○○表示：「現在飛的大概是Ａ３３０、Ａ３４０這兩型
      的」等語，稍後楊棋文亦於當日晚間七時二十三分五十六
      秒，撥打被告丙○○上開電話，表示要老和尚與被告丙○○聯絡等語，隨後「老和尚」即於當日晚間七時二十六分
      十二秒，與被告丙○○聯絡，表示十四、十五日或十七日
      到二十日之間過去等語，嗣於九十五年十一月十七日晚間
      九時二十八分十九秒，有不詳成年男子「小林」撥打被告
      丙○○上開電話，向被告丙○○告稱：「我已經叫他到馬
      桶的位置」等語，惟旋即遭被告丙○○糾正，表示：「最
      底下，馬桶旁邊最底下，不是左邊就是右邊，要蹲下去看
      」、「如果不能進的時候，他教你一招，馬桶蓋上面衛生
      紙墊，放衛生紙墊那個地方，有一個開口，那個口，抽衛
      生紙那個口，你手伸進去，左邊或右邊有一個卡榫，你把
      他扣一下，那一塊就打開來」等語。九十五年十一月十八
      日中午十二時四十五分四十三秒，「阿雪」再撥打被告丙○○上開電話，向被告丙○○告稱：「今天要去那個，就
      是要跟老和尚接頭」、「他說要坐泰航，班次０六二九」
      等語，隨後「老和尚」亦即於當日下午一時四十六分八秒
      與被告丙○○聯絡，並由被告丙○○向之告稱：「是０六
      二九，香港那邊三點出的，去查查看」、「到你那邊差不
      多六點半」等語，有相關通信監察譯文附卷可稽（九十五
      年度偵字第二五九三六號卷第二十八頁至第三十頁、第六
      十七頁至第六十八頁、第八十頁），細繹上開對話，不僅
      正巧在彭成潤九十五年十一月二十二日被捕前數日，時間
      上堪稱吻合，且對話中所稱之「Ａ３３０」、「馬桶蓋旁
      放衛生紙處」等語，亦適為本案藏毒之華航飛機機型及飛
      機上之藏毒所在，不僅如此，電話中之通話人「阿雪」、
      「老和尚」等人，正係被告丙○○所述接運毒品之人，凡
      此，在在足以佐證被告丙○○前開警詢中所述之本案運毒
      經過屬實，可以採信，從而，被告丁○○為被告丙○○在
      泰國接運本案毒品之事實，已可認定。
    4.被告丁○○雖辯稱：我沒有安排這批毒品入境云云，然與
      前揭事證不符，而警員監聽本案之相關通話內容，已見前
      述，此顯非丙○○或警員所能編造，至於丙○○在本院審
      理時雖翻稱：「我拜託老和尚，如果阿雪派過去泰國的人
      到機場，就請他過去接機，並帶他們去附近飯店住宿」云
      云（本院卷五第一五七頁），然與上揭事證不符，而若被
      告丁○○單純受丙○○所託，前去接機，「阿雪」豈能在
      電話告知丙○○將由被告丁○○前去接頭之理？被告丁○○所辯應係卸責之詞，並無可採。
    5.被告丙○○向「大爹」購入本案之五塊海洛因磚，並應允
      為「大爹」再走私五塊海洛因磚入境，其後再委請「阿雪
      」及其不詳手下、被告丁○○、彭成潤接力將海洛因由泰
      國取道香港私運回臺，已見前述，其與「大爹」、「阿雪
      」及「阿雪」手下、被告丁○○、彭成潤六人就運輸本案
      十塊海洛因磚入境之犯行間，有犯意聯絡及行為分擔，應
      為共同正犯。
    6.至於公訴人指稱：被告丁○○涉及販賣本案之海洛因給丙○○云云，與上揭事證不符，且無證據證明被告丁○○有
      與被告丙○○接洽毒品交易之情事，是故，公訴人此部分
      指述，自無可採，併予敘明。
    7.綜上所述，本件事證明確，被告丁○○所辯無非卸責之詞
      ，其與被告丙○○共同運輸本案之海洛因，另被告丙○○
      向「大爹」販入本案海洛因等犯行，均可認定。
六、戊○○與「阿昌」、子○○共同於九十五年十二月間，向「
    進仔」販入甲基安非他命未遂部分：
（一）訊據被告戊○○否認有何販賣第二級毒品之犯行，辯稱：
      我買毒品是要自己施用，不是要賣的云云。
（二）經查：
    1.警員係於九十五年十二月六日晚間七時四十分許，在新竹
      縣竹北市○○○路、勝利街交叉路口處，當場查獲被告戊○○與壬○○，現場並在壬○○身上查扣0000000
      000號行動電話一具、以茶葉罐盛裝之四包結晶物，另
      在被告戊○○駕駛之小客車車上查獲現款八十萬元、00
      00000000號行動電話一具等事實，業經被告戊○○自承屬實，核與證人楊崴翔在警詢中指述其目睹被告壬○○、戊○○被捕之情節相符（九十五年度偵字第二五六
      八四號卷第四十七頁反面），此外，並有上開四包結晶物
      及其外包裝、茶葉罐紙袋一個、空茶葉罐一個、塑膠袋一
      個、0000000000號行動電話一具、被告戊○○
      車上查獲之八十萬元現款，及被告戊○○使用之0000
      000000號行動電話一具扣案可資佐證。又扣案之四
      包結晶物經內政部警政署刑事警察局鑑定結果，認均含有
      第二級毒品甲基安非他命成分，合計驗餘淨重一千０八十
      三點六一公克，包裝塑膠袋總重約七點八九公克，亦有該
      局鑑驗通知書一份在卷可參（九十六年度偵字第五七七八
      號卷第四十三頁）。
    2.被告戊○○為警查獲後，在警詢中先後自承：「八十萬元
      我本來想要去竹北市○○○街五十二號二樓之二購買毒品
      ，所以我帶那麼多錢」、「實際上我跟『大支的』與『進
      仔』、『阿昌』前一天就有在二樓見面時，就有談論到購
      買毒品的事情」、「（九十五年）十二月六日零時，我與
      綽號『阿昌』及『大支』（按：經被告戊○○指認為子○○）與『阿進』（按：經被告戊○○指認為鍾慶鎮）四人
      在新竹縣竹北市○○○街五十二號二樓之二內，『阿昌』
      曾提起要向『阿進』購買安非他命，並當場詢問我與『大
      支』是否集資購買，『阿進』當場應允，並稱當天會找人
      聯絡我後，待我接到那個人之後，打電話聯絡他，他會親
      自到場處理，之後我就回家去了，當日下午約十三時十四
      時許，就有人以電話聯絡我，說他們人已從屏東出發叫我
      不要睡覺繼續等，我就一直在家等。‧‧‧」、「『阿進
      』以行動電話0000000000號於九十五年十二月
      五日撥電話至他給我的行動電話，說要見面，當時並未說
      要談論何事，便約於新竹縣竹北市二樓見面，『阿進』於
      九十五年十二月六日凌晨碰面，談論是否要拿安非他命一
      事，除我與『阿進』外，尚有『阿昌』、『大隻』四人在
      場，『阿進』就說安非他命可以先行命小弟送來，如果我
      們（我、『阿昌』及『大隻』）覺得東西好再拿，覺得東
      西不行就算了，之後我們就閒聊，『阿進』於凌晨五時許
      離開，九十五年十二月六日近中午時，『阿進』的小弟壬○○便撥打電話給我，說要上來找我‧‧‧」（九十五年
      度偵字第二五六八四號卷第八頁、第一０四頁、第一０八
      頁、第一一０頁、第一三九頁），於檢察官偵查中並為相
      同陳述（同上偵查卷第八十頁至第八十二頁）。
    3.另查，壬○○如何受「清哥」委託，於九十五年十二月六
      日下午，在屏東市統聯客運站前，向一名不詳成年男子收
      受扣案之甲基安非他命及行動電話後，搭乘統聯客運北上
      ，並以該行動電話不時撥打被告戊○○之0000000
      000號行動電話，向被告戊○○回報其所在，稍後被告
      戊○○因故回撥電話聯絡壬○○，要求壬○○在台中下車
      ，改搭計程車繼續北上，至竹北地區交貨，而於當日晚間
      七時五十分許，兩人在新竹縣竹北市○○○路、勝利六街
      相約取貨時，為警查獲等事實，業經證人壬○○於本院審
      理時證述屬實（本院卷三第一八九頁至第一九五頁），且
      壬○○於九十五年十二月六日中午，在屏東成功取得毒品
      後，隨即於當日下午一時二十二分四十五秒，持0000
      000000號行動電話，撥打被告戊○○之00000
      00000號行動電話，向被告戊○○告稱：「煥哥，我
      坐四十五分的車子」等語，隨後被告戊○○並即於當日下
      午一時五十二分十七秒，以上開0000000000號
      行動電話撥打0000000000號行動電話，向接聽
      電話之人告稱：「那個硬的在路上了」等語，之後被告戊○○並再於當日下午五時十四分０九秒，撥打上揭000
      0000000號電話聯絡壬○○，要求壬○○在台中換
      車，而壬○○亦在之後以上開行動電話不時聯絡被告戊○○，向被告戊○○告知其所在，迄當日晚間七時四十分許
      其二人被警查獲時為止，亦有相關之通訊監察譯文在卷可
      考（九十六年度偵字第七一二四號卷二第三０四頁至第三
      ０四頁反面）。
    4.上開事證相互對照，除壬○○所述之取貨、搭車時間，與
      通聯譯文顯示之時間略有出入，或係時間估計錯誤，應參
      酌前引通訊監察譯文，認定壬○○係在案發當日中午不詳
      時間接運毒品後，搭乘當日下午一時四十五分之車次北上
      ，以及壬○○所謂之「清哥」與戊○○所述之「進仔」，
      應係指同一人之隨口稱呼以外，其餘情節互核相符，據此
      ，足認被告戊○○前揭自白屬實，可以採信，從而，被告
      戊○○與子○○、「阿昌」共同向「進仔」購買扣案之甲
      基安非他命，而由「進仔」委託壬○○在屏東取貨後，運
      毒北上，預備送交被告戊○○之事實，已堪認定。
    5.被告戊○○與子○○、「阿昌」三人於九十五年十二月五
      日，共同在新竹縣竹北市○○○街住處，向「進仔」購買
      甲基安非他命，「進仔」並據此於隔日在屏東將毒品交給
      壬○○，由壬○○將毒品運輸北上，預備在桃園中壢地區
      交給被告戊○○，途中壬○○因故臨時改道，將毒品運至
      竹北交貨時，與被告戊○○同時為警查獲等情，已見前述
      ，雖因被告戊○○尚未現時支付價款，向壬○○拿取毒品
      ，以致交易尚未成功，惟其已經著手向「進仔」購買本案
      毒品，則無疑問，否則「進仔」當無貿然命壬○○將毒品
      送來給被告戊○○試驗藥性之理。從而，被告戊○○販入
      本件扣案之甲基安非他命未遂之犯行，自堪認定；而其與
      子○○、「阿昌」三人就本件販賣未遂之犯行間，有犯意
      聯絡及行為分擔，應為共同正犯之事實，亦堪認定。
    6.公訴人雖另指稱：被告戊○○就「進仔」囑託壬○○自屏
      東運毒北上之運輸第二級毒品犯行部分，亦應同負共犯之
      責等語，且由前述之通訊監察譯文可知，被告戊○○在壬○○運毒北上之過程中，不時以電話聯絡壬○○，查詢壬○○所在位置，甚至途中直接指示壬○○在台中下車，改
      搭計程車北上至竹北交貨，然本件係被告戊○○等人向「
      進仔」購買毒品，而由「進仔」囑託壬○○運毒北上，已
      如前述，雙方一買一賣，不能混為一談，換言之，壬○○
      運毒北上係賣方「進仔」交貨之行為，而被告戊○○多次
      聯絡壬○○，並要求壬○○改到竹北交貨，亦不過為買方
      聯繫賣方取貨之舉，不能認係接運毒品，是故，應不能令
      買方之被告戊○○對前開運毒行為負責。公訴人此部分指
      述，尚難採取，併予敘明。
    7.綜上所述，本件事證明確，被告戊○○之犯行已堪認定，
      應依法論科。
七、戊○○於九十五年十二月初某日，受丙○○所託寄藏，而持
    有海洛因部分：
    1.訊據被告戊○○坦承上揭持有第一級毒品海洛因之犯行不
      諱，核與證人丙○○於本院審理時證述其如何請被告戊○○保管本案之七包海洛因等語相符（本院卷五第二一０頁
      ），又警員依子○○線報，於九十六年一月八日在被告戊○○之六八八八—ＫＶ號自用小客車車內，查獲以一個鐵
      罐盛裝之八包白粉後，自上開白粉之外包裝上採集指紋，
      連同白粉一併送驗結果，其中一枚指紋與被告戊○○之左
      中指指紋相符，白粉則均含有海洛因成分無誤，合計驗後
      淨重一百七十六點二三公克，空包裝總重九點六六公克，
      亦有內政部警政署刑事警察局九十六年一月十六日刑紋字
      第第0000000000號鑑驗書、法務部調查局九十
      六年三月十六日調科壹字第０九六００六一五九０號鑑定
      書各一份附卷可稽（九十六年度偵字第七一二四號卷六第
      一五九０頁反面、本院卷二第一三四頁），綜上，足認被
      告戊○○之自白屬實，可以採信。
    2.公訴人雖指稱：被告戊○○持有上揭海洛因，係基於販賣
      意圖等語，惟與前揭事證不符，而證人子○○於警詢中僅
      泛稱：毒品是戊○○的等語（九十六年度偵字第七一二四
      號卷六第一五九０頁），亦未敘及其來源，是公訴人此部
      分指述，尚無積極證據證明。至於被告戊○○在警詢中供
      稱：該批毒品是我花二十萬元新臺幣，在電動玩具店買來
      的，買了七十五公克，是要自己施用的云云（九十五年度
      偵字第二五六八四號卷第一九七頁反面至第一九八頁），
      雖與證人丙○○所述有所出入，然此亦不能執為不利於被
      告戊○○之認定，被告戊○○復始終否認其持有扣案海洛
      因，係基於販賣圖利之意。是故，公訴人此部分指訴，尚
      難採取，併予敘明。
    3.綜上所述，本件事證明確，被告戊○○此部分犯行已堪認
      定。
八、潘熙堅於九十五年十二月間，受「紅頭」所託來臺販賣海洛
    因未遂，並與符啟聰共同運輸上開海洛因部分：
（一）訊據被告潘熙堅、符啟聰固均坦承於上開時間、地點，由
      被告符啟聰來臺簽收由馬來西亞寄來之快遞貨物，另有人
      以簡訊傳送上開快遞貨物之提單號碼、報關行電話等資料
      ，至被告潘熙堅之0000000000號行動電話，而
      該快遞貨物經檢視結果，係一木製茶盤，內藏八包海洛因
      等事實，惟均否認有何運輸第一級毒品海洛因之犯行。被
      告潘熙堅辯稱：我是來臺灣和丙○○談鹽巴代理權的事情
      ，我的朋友「ＢＥＮ」知道我要來臺灣，就發簡訊請我幫
      他去查詢他寄來的包裹有沒有人簽收，我也沒有和丙○○
      談過有毒品要進來的事情云云。被告符啟聰辯稱：我單純
      受一個馬來西亞的朋友委託，來臺灣收一個茶桌，什麼事
      我都不知情，我也不知道茶桌裡面有海洛因云云。
（二）經查：
    1.被告符啟聰受馬來西亞友人所託，以免費來臺旅遊為酬勞
      ，於九十五年十一月三十日自馬來西亞搭機來臺，負責收
      取該友人由馬來西亞寄送來臺之快遞貨物，而於九十五年
      十二月七日中午，在臺北市「姿美飯店」簽收上開快遞貨
      物時，為警查獲，事後在快遞貨物之木製茶盤中，發現內
      藏八包白粉之事實，業經被告符啟聰於警詢中自承屬實（
      九十六年度偵字第二五九三七號卷第十一頁反面），並有
      被告符啟聰手寫晶華酒店地址之字條一張、送貨提單及小
      提單各一份、進口報單及所附文件一份、扣案茶盤及茶盤
      內藏毒照片共十四張附卷（九十五年度偵字第二五九三七
      號卷第十七頁、第三十二頁至第三十三頁、第三十七頁至
      第四十一頁、第二十六頁至第三十一頁），茶桌一組及其
      內藏之白粉八包扣案可資佐證。又上開八包白粉經法務部
      調查局鑑定結果，均含有第一級毒品海洛因成分，合計驗
      後淨重四千一百八十七點三七公克，空包裝總重一百九十
      二點三三公克，亦有該局九十六年一月九日調科壹字第０
      九六二三００一九四０號鑑定書一份在卷可考（九十六年
      度偵字第七一二四號卷五第七六三頁）。另被告潘熙堅在
      本案案發後，於當日晚間九時十分許，在臺北市松山機場
      欲搭機離臺時，為警拘提到案，並扣得其使用之0000
      000000號行動電話一支之事實，亦經被告潘熙堅自
      承屬實，並有上開電話扣案可資佐證。
    2.被告丙○○於本院審理時結證稱：「ＤＡＶＩＤ（按：即
      被告潘熙堅告訴我說有禮物要進來，我大概就知道是毒品
      ，他開價一個大朋友（即一公斤）十萬元美金，他老闆會
      進來四個大朋友，問我有沒有辦法處理，我回答我沒有辦
      法，但是否為被查獲的茶具組我就不知道了」等語（本院
      九十五年度聲羈字第一０七三號卷第四十六頁），而警員
      監聽被告潘熙堅使用之0000000000號行動電話
      結果，被告潘熙堅來臺後，確曾於九十五年十二月三日晚
      間十一時二十九分三十三秒以電話聯絡丙○○，略稱四萬
      跟三十多萬好像差很遠等語，丙○○則表示其並未看到貨
      物等語，其後被告潘熙堅再次於九十五年十二月五日下午
      二時十六分五十二秒以電話聯絡丙○○，表示已經要人打
      電話去貨運公司查詢貨物下落等語，期間，並有人將本案
      寄送藏毒茶盤之提單號碼「GＺ000000000WW 」及報關行電
      話「000000000000」、「+000000000」，於九十五年十二
      月五日中午十二時十三分零六秒，以簡訊傳送至被告潘熙
      堅之上開行動電話，此有相關之通訊監察譯文及電話螢幕
      顯示上開簡訊之翻拍照片各一份存卷可查（九十五年度偵
      字第二五九三七號卷第六十三頁、第七十二頁、第七十一
      頁、第四十九頁），此與證人丙○○前開指述相符，是故
      ，丙○○此部分所述，自堪信實。
    3.上開事證相互對照，足認馬來西亞毒梟「紅頭」確實有意
      將本件重量約四公斤之海洛因出售給丙○○，並由被告潘
      熙堅具體向丙○○開價美金約四十萬元，僅係遭丙○○以
      開價太高為由回絕，並未成交而已，準此，被告潘熙堅與
      「紅頭」確有販賣該批海洛因圖利之意，並由被告潘熙堅
      來臺負責接洽本件毒品交易之事宜，渠等並已著手開價之
      販賣行為，應可認定，由此推之，被告潘熙堅為能順利完
      成毒品交易起見，對「紅頭」寄送來臺之海洛因能否順利
      提領一節，自應一併負起監控之責，俾其能夠將海洛因順
      利點交給賣家，至於實際之領貨簽收動作，則由被告符啟
      聰處理，此徵之被告潘熙堅透過電話簡訊，事前即已得知
      本案寄送藏毒茶桌之貨物提單號碼、報關行電話等資料，
      並在「紅頭」寄送藏毒茶桌來臺後尚未出關前，囑人向貨
      運行查詢本案藏毒茶桌之出關狀況一節，益徵明顯。被告
      潘熙堅與「紅頭」就本案販賣第一級毒品未遂之犯行間，
      有犯意聯絡及行為分擔甚明；而被告潘熙堅、符啟聰經由
      「紅頭」居間聯繫，就本案運輸第一級毒品之犯行間有犯
      意聯絡及行為分擔，並堪認定。
    4.被告潘熙堅雖辯稱：我是來臺灣和丙○○談鹽巴代理權的
      事情，我的朋友「ＢＥＮ」知道我要來臺灣，就發簡訊請
      我幫他去查詢他寄來的包裹有沒有人簽收，我也沒有和丙○○談過有毒品要進來的事情云云，惟與前揭事證不符，
      而被告潘熙堅前曾於九十五年八月十七日、十月十二日，
      分別安排黃志倫三人、鄺佩儀四人運毒入境，此見前述，
      則被告潘熙堅此次接運藏毒茶桌，焉有不知情之理？何況
      丙○○亦無虛構情節，陷害被告潘熙堅之必要。被告潘熙
      堅所辯應係卸責之詞，並不可採。
    5.被告符啟聰雖亦辯稱：我單純受一個馬來西亞的朋友委託
      ，來臺灣收一個茶桌，什麼事我都不知情，我也不知道茶
      桌裡面有海洛因云云，然查，依被告符啟聰在警詢及檢察
      官偵查中所述，其此次來臺係由友人負擔來回機票，並領
      有八百元美金零用，至於其來臺目的，則純為簽收上開茶
      桌而已（九十五年度偵字第二五九三七號卷第十二頁反面
      、第八十頁至第八十二頁），兩者相較，被告符啟聰簽收
      本案茶桌所獲得之代價，未免超乎常情，且該茶桌既然要
      由馬來西亞寄送來臺，顯然是臺灣方面有人需要該茶桌所
      致，準此，該茶桌應由臺灣一方收貨即可，殊無大費周章
      ，再安排被告符啟聰由馬來西亞來臺之必要，上開疑點，
      衡情均不難察覺，被告符啟聰亦陳稱：伊與該朋友認識不
      深，普通朋友而已等語（同上卷第八十二頁），然被告符
      啟聰對此毫無警覺，亦未稍事查問，即貿然受人委託，來
      臺簽收本案之藏毒茶桌，殊與常情不符，不僅如此，對寄
      送該藏毒茶桌來臺之「紅頭」而言，亦無選擇不知情之人
      來臺，為其簽收本案藏毒茶桌之必要，否則，一旦被告符
      啟聰途中發覺有異，進而發現箇中玄機，甚至報警處理，
      對「紅頭」走私毒品入境之計畫，豈非徒生變數？被告符
      啟聰所辯不知情云云，亦係卸責之詞，並不足採。
    6.綜上所述，本件事證明確，被告潘熙堅販賣第一級毒品未
      遂，另與被告符啟聰共同運輸第一級毒品等犯行，均堪認
      定。
九、庚○○於九十五年十二月二日，販賣海洛因給卯○○未遂部
    分：
（一）訊據被告庚○○矢口否認有何販賣第一級毒品海洛因之犯
      行辯稱：扣案的海洛因我是要自己施用，沒有要賣給卯○○云云。
（二）經查：
    1.警員係於九十五年十二月六日下午，在苗栗縣頭份鎮○○
      路一三三五號麥當勞前，同時查獲被告庚○○與卯○○，
      並扣得一包白粉之事實，業經被告庚○○自承屬實，並有
      上開白粉扣案可資佐證，又扣案白粉經法務部調查局鑑定
      結果，確為第一級毒品海洛因，驗後淨重三點六０公克，
      空包裝重０點七三公克，亦有該局出具之鑑定書一份附卷
      可稽（本院卷六第三三０頁）。
    2.被告庚○○為警查獲後，於警詢中自承：「警方查扣的毒
      品海洛因是我的，我是要交給一個綽號『阿童』的男子，
      『阿童』就是卯○○，我約定要賣他二萬元，還沒來得及
      交給他，就被警方查獲了。警方查獲的海洛因，是跟一位
      綽號『寶哥』拿的，是於九十五年十二月二日晚上，正確
      時間我忘了，在新竹縣北二高竹東交流道附近，在我車內
      以新臺幣一萬七千元購得的」等語，於偵查中亦向檢察官
      供稱：「警詢筆錄有看過，都實在，我承認犯罪，我有販
      賣海洛因及安非他命，0000000000號是我的行
      動電話，警方查獲的海洛因是我向『寶哥』買的，我要交
      給阿同，但未交付就被抓了，海洛因轉售人家三公克賣二
      萬元，我進價一萬七千元」等語，隨後，被告庚○○經檢
      察官向本院聲請羈押，在本院審理時仍為相同供述（九十
      五年度偵字第二五六八三號卷第十三頁至第十四頁、第五
      十九頁至第六十頁，本院九十五年度聲羈字第一０六八號
      卷第十一頁）。又被告庚○○亦確實於案發當日中午十二
      時四十九分三十四秒，使用0000000000號行動
      電話，撥打卯○○使用之0000000000號行動電
      話，與卯○○相約在麥當勞見面之事實，除經證人卯○○
      於警詢中證述屬實以外（九十五年度偵字第二五六八三號
      卷第二十頁至第二十二頁），復有警員監聽被告庚○○0
      000000000號電話之通聯譯文存卷可查（同上偵
      查卷第五十頁）。上開事證相互對照，應足認被告庚○○
      前開自白屬實，可以採信。
    3.被告庚○○自承扣案之一包海洛因係以一萬七千元購入，
      而預備以二萬元售出等語，已見前述，其主觀上有販賣營
      利之意圖，應無可疑。
    4.被告庚○○雖辯稱：扣案的海洛因我是要自己施用，沒有
      要賣給卯○○云云，且證人卯○○為警查獲後，在警詢中
      亦供稱：「庚○○打電話給我，叫我去找她，我到了就直
      接上她車，所以才會在她車內，她電話中沒有交代何事，
      只是要我過去苗栗線頭份鎮○○路上的麥當勞找她，我一
      上車，關好車門後，就有警察出現喊不要動，叫我跟庚○○二人下車，警方就在該車車內查獲一包海洛因，海洛因
      我不知道是何人所有，我上車也不是要向庚○○買海洛因
      ，她找我什麼事，我不瞭解」云云（九十五年度偵字第二
      五六八三號卷第二十一頁至第二十三頁），然查，被告庚○○於警詢及檢察官偵查中始終坦承欲販賣卯○○毒品，
      即便於檢察官向本院聲請羈押時，仍坦承其事，已見前述
      ，其此後驟然翻異前詞，自不足採信。再者，卯○○居住
      在苗栗縣竹南鎮○○路（同上偵查卷第十九頁），被告庚○○則居住在嘉義市○○街（同上偵查卷第十一頁），彼
      此距離上開查獲地點均有相當距離，如謂二人無緣無故，
      卻專程約在該處見面，未免有悖常情，此徵諸警員在監聽
      卯○○與被告庚○○電話聯絡之過程中，卯○○始終未曾
      詢問被告係為何事相約見面一節，益徵明顯，卯○○所述
      亦應係避重就輕之詞，並無可採。
    5.公訴人雖指稱：被告庚○○初始向「寶哥」買入扣案之一
      包海洛因，亦係基於販賣意圖等語，雖非無見，然查，被
      告庚○○於警詢及檢察官偵查中均僅供稱：海洛因係伊於
      九十五年十二月二日向「寶哥」買入等語，已見前述，並
      未指明其在買入扣案之海洛因時係基於販賣意圖，或純粹
      應卯○○所請，為卯○○向「寶哥」調入海洛因轉手販賣
      。且扣案之海洛因既係於九十五年十二月二日買入，距九
      十五年十二月六日被告庚○○販賣上開海洛因給卯○○時
      ，已有四日之久，由時間點而言，似亦難認定被告庚○○
      在買入上開海洛因之始，即有意將之轉手販賣給卯○○。
      再者，扣案之海洛因僅有一包，數量亦不過三點六０公克
      ，被告庚○○自己亦有施用海洛因之惡習（九十五年度偵
      字第二五六八三號卷第十六頁），則由扣案海洛因之數量
      而言，被告庚○○持有上開海洛因，本意係供自己施用，
      當非不可能。至於警員監聽被告庚○○之0000000
      000號行動電話結果顯示：(1)被告庚○○於九十五年十
      一月十日晚間六時三十五分五十秒，確曾以上開行動電話
      撥打卯○○之0000000000號行動電話，向卯○○告稱：「今天有帶男生的回來，很漂亮」等語，並詢問
      卯○○有無幫其「買到卡片」？卯○○則回稱：「要再催
      一下」等語；(2)之後，卯○○於九十五年十一月十一日中
      午十二時十六分四十五秒，以0000000000號行
      動電話撥打被告庚○○上開電話，向被告庚○○表示：「
      拿半個」等語；(3)卯○○又先後於九十五年十一月十三日
      、十一月十七日，以0000000000號撥打被告上
      開電話，表示「要女生」、「要一錢，一個女孩子」等語
      ，有通訊監察譯文一份在卷可參（同上偵查卷第四十二頁
      、第四十三頁、第四十五頁、第四十六頁），惟前開對話
      分別發生在十一月十日、十一日、十三日及十七日，距離
      十二月六日本案案發時相隔過久，無法證明兩者間有何關
      連，何況據卯○○於警詢中所述，前開十一月十一日對話
      中所指之「半個」，係指安非他命而言（同上偵查卷第二
      十六頁），亦不能作為證明被告販賣海洛因之用，是故，
      上開通訊監察譯文，均不足執為不利於被告庚○○之認定
      ，而被告庚○○此後翻異前詞，證人卯○○則經傳喚、拘
      提無著，均已無法再予調查，是故，公訴人此部分指述，
      尚難採取，併予敘明。
    6.綜上所述，本件事證明確，被告庚○○所辯係卸責之詞，
      不足採信，其販賣第一級毒品未遂之犯行，應堪認定。
十、被告丙○○自組販毒集團，吸收被告己○○、戊○○等人參
    加，多次向國外毒梟「阿雪」、「紅頭」、「大爹」等人購
    入海洛因或安非他命，不惜鉅資及風險，將之私運入臺，並
    與被告戊○○製造甲基安非他命販賣，每次遭查獲之毒品數
    量又均甚多，足認前述被告丙○○向「阿雪」等毒梟購買上
    揭毒品，以及被告戊○○向鍾慶鎮購買甲基安非他命等所為
    ，均係出於販賣營利之不法意圖。同理，被告潘熙堅受「紅
    頭」委託，遠道來臺將大量海洛因出售給被告丙○○，並安
    排將毒品私運入境我國，其代表「紅頭」，將海洛因出售給
    被告丙○○之所為，係出於營利意圖，亦無疑問。綜上所述
    ，前述被告丙○○等犯罪事實均堪認定，應依法論科。
十一、比較新舊法：
    查被告丙○○於九十五年一月初某日，向「阿雪」購入第二
    級毒品甲基安非他命時，刑法部分條文已於九十四年二月二
    日修正公布，並定於九十五年七月一日起施行，被告丙○○
    該部分犯行，因有比較新舊法之問題。而修正後刑法第二條
    第一項對新舊法之比較，規定：「行為後法律有變更者，適
    用行為時之法律，但行為後之法律有利於行為人者，適用最
    有利於行為人之法律」，此係規範行為人行為後法律變更所
    生新舊法律比較適用之準據法，依其性質，本身當無比較新
    舊法可言。茲以上開規定為據，將該案有關之新舊法比較問
    題，分項臚列如下：
  1.本案適用之毒品危害防制條例第四條第二項之販賣第二級毒
    品罪規定其罰金刑最高度為新臺幣七百萬元以下罰金，而未
    規定其最低度，故應引用刑法第三十三條第五款規定以資補
    充，而該條刑法規定則有修正。如適用修正前之刑法第三十
    三條第五款規定，上開罪名最低度可處罰金銀元一元，並應
    適用現行法規所定貨幣單位折算新臺幣條例第二條規定，折
    算為新臺幣三元；而若適用修正後刑法第三十三條第五款規
    定，最低僅可處罰金新臺幣一千元，比較結果，顯以修正前
    之法律規定，對被告丙○○較為有利。
  2.關於累犯之成立範圍，此次刑法修正，將同法第四十七條累
    犯成立範圍之規定，自「受有期徒刑之執行完畢，或受無期
    徒刑或有期徒刑一部之執行而赦免後，五年以內再犯有期徒
    刑以上之罪者」，修改為「受徒刑之執行完畢，或一部之執
    行而赦免後，五年以內故意再犯有期徒刑以上之罪者」，並
    移列至同法第四十七條第一項，另增訂同法第四十七條第二
    項，將「因強制工作而免其刑之執行者，於受強制工作處分
    之執行完畢或一部之執行而免除後，五年以內故意再犯有期
    徒刑以上之罪者」，亦論以累犯，顯然其成立之要件，已有
    變動，經比較新舊法適用結果，應適用修正後之法律。
  3.未遂犯依修正前刑法第二十六條規定，得按既遂犯之刑減輕
    之，修正後刑法僅作文字修正，並將之移列至第二十五條第
    二項規定，此部分修正對被告丙○○並無有利不利之情形可
    以比較，應適用修正後之法律，無庸比較，又本次刑法第五
    十五條關於想像競合犯之修正，亦同（最高法院九十五年第
    二十一次刑事庭會議決議參照）。
  4.本案被告丙○○先後犯數罪，而一部份犯罪在新法施行前，
    一部份則在新法施行後，部分犯罪並經諭知其宣告刑為無期
    徒刑，查刑法第五十一條第四款前段規定：「宣告之最重刑
    為無期徒刑者，不執行他刑」，此項規定之新舊條文相同，
    依一般法律適用原則，應適用修正後之法律，併予敘明。
  5.依修正前刑法第六十五條第二項規定，無期徒刑減輕者，可
    減為七年以上有期徒刑，修正後同條項規定則僅能減輕為二
    十年以下十五年以上有期徒刑，顯然以修正前之法律，對被
    告丙○○較為有利。
  6.綜上比較結果，本案以修正前之法律規定，對被告丙○○較
    為有利，依修正後刑法第二條第一項前段規定，被告丙○○
    此部分所為，應適用修正前法律之規定。
十二、論罪科刑部分：
（一）查海洛因係毒品危害防制條例第二條第二項第一款所規定
      之第一級毒品，甲基安非他命則係同條例第二條第二項第
      二款所規定之第二級毒品，均不能隨意製造、販賣或持有
      ，且均為行政院依懲治走私條例第二條第四項公告之管制
      物品項目及其數額甲項第四款所列之管制進出口物品，故
      被告等分別製造、販賣或持有上開毒品，自應視其毒品種
      類，分別論罪。次按，毒品危害防制條例第四條所規定之
      販賣毒品罪，應以買賣之標的物已否交付作為區分既、未
      遂之標準，故如僅就買賣之內容意思表示一致，而尚未交
      付標的物時，僅應論以販賣未遂，又同條之運輸毒品罪祇
      以行為人所運輸之毒品已實施運送為已足，並非以運扺目
      的地為完成犯罪之要件，是故，區別該罪既遂、未遂之依
      據，應以已否起運為準，既已起運，構成該罪之輸送行為
      即已完成，不以達到目的地為既遂條件；上開見解，最高
      法院著有八十九年度台上字第二七九八號、九十二年度台
      上字第三０九六號、第五四二六號判決可以參照。由是論
      之：
    1.被告丙○○於九十五年一月初，向「阿雪」購買甲基安非
      他命，該批毒品嗣由「阿雪」於九十五年六月初寄送來臺
      ，並由陳秉洋接運，惟其未及向陳秉洋取貨前，陳秉洋即
      已先為警查獲（參見事實欄貳、一所載），被告丙○○此
      部分所為，係犯毒品危害防制條例第四條第六項、第二項
      之販賣第二級毒品未遂罪。
    2.被告丙○○於九十五年八月間，透過被告己○○向被告潘
      熙堅拿取海洛因貨樣，而著手向被告潘熙堅及其背後毒梟
      「紅頭」購買海洛因，嗣因「紅頭」安排運毒入境之黃志
      倫、李延偉、邱建順三人，於九十五年八月十七日為警先
      行查獲，致交易未成之所為（參見事實欄貳、二所載），
      被告丙○○、己○○均係犯毒品危害防制條例第四條第六
      項、第一項之販賣第一級毒品未遂罪（販入）；被告潘熙
      堅亦係犯毒品危害防制條例第四條第六項、第一項之販賣
      第一級毒品未遂罪（販出）。
    3.被告丙○○於九十五年八月間某日，向「阿武」購買海洛
      因後，委請被告潘熙堅及其手下「ＴＯＭ」安排鄺佩儀、
      鄭家偉、ＰＡＬＡＮ及陳俊明四人，於九十五年十月十三
      日將海洛因私運入境，另由被告己○○為鄺佩儀預定回程
      機票，惟鄺佩儀四人於九十五年十月十二日將海洛因私運
      入境時，為警先行查獲之所為（參見事實欄貳、三所載）
      ，被告丙○○係犯毒品危害防制條例第四條第一項之販賣
      第一級毒品罪，同條項之運輸第一級毒品罪，及懲治走私
      條例第二條第一項之私運管制物品進口罪。被告己○○、
      潘熙堅均係犯毒品危害防制條例第四條第一項之運輸第一
      級毒品罪第一級毒品罪，及懲治走私條例第二條第一項之
      私運管制物品進口罪。
    4.被告丙○○於九十五年十月間某日，在取得麻黃素後，透
      過被告戊○○覓得辰○○、鍾慶生、余呈勳、張斌瑞共同
      製造甲基安非他命圖利之所為（參見事實欄貳、四所載）
      ，被告丙○○、戊○○均係犯毒品危害防制條例第四條第
      二項之製造第二級毒品罪。
    5.被告丙○○於九十五年十月間某日，向「大爹」購買海洛
      因磚，並應允為「大爹」再代銷五塊海洛因磚，隨後，再
      輾轉託付「阿雪」及「阿雪」手下、被告丁○○、彭成潤
      六人（含「大爹」一人）接力運送上開毒品入境，惟彭成
      潤在九十五年十一月二十日取得海洛因後，即先行為警查
      獲之所為（參見事實欄貳、五所載），被告丙○○係犯毒
      品危害防制條例第四條第一項之販賣第一級毒品罪，同條
      項之運輸第一級毒品罪，及懲治走私條例第二條第一項之
      私運管制物品進口罪。被告丁○○則係犯毒品危害防制條
      例第四條第一項之運輸第一級毒品罪，及懲治走私條例第
      二條第一項之私運管制物品進口罪。
    6.被告戊○○與子○○、「阿昌」，共同向「進仔」購買甲
      基安非他命，稍後「進仔」並委請壬○○將毒品由屏東運
      送北上，惟尚未成交前即已為警查獲之所為（參見事實欄
      貳、六所載），被告戊○○係犯毒品危害防制條例第四條
      第六項、第二項之販賣第二級毒品未遂罪。
    7.被告戊○○於九十五年十二月初某日，受託為丙○○保管
      ，而非法持有海洛因之所為（參見事實欄貳、七所載），
      被告戊○○係犯毒品危害防制條例第十一條第一項之持有
      第一級毒品罪。
    8.被告潘熙堅於九十五年十二月間，受「紅頭」指示，來臺
      欲將海洛因販售給丙○○未果，被告符啟聰則受人指示，
      來臺為「紅頭」接運毒品，並由被告潘熙堅負責監控上開
      毒品之接運安全，而於九十五年十二月七日雙雙為警查獲
      之所為（參見事實欄貳、八所載），被告潘熙堅係犯毒品
      危害防制條例第四條第六項、第一項之販賣第一級毒品未
      遂罪，同條例第四條第一項之運輸第一級毒品罪，及懲治
      走私條例第二條第一項之私運管制物品進口罪。被告符啟
      聰則係犯毒品危害防制條例第四條第一項之運輸第一級毒
      品罪，及懲治走私條例第二條第一項之私運管制物品進口
      罪。
    9.被告庚○○於九十五年十二月六日下午，欲將海洛因販售
      給卯○○牟利時，為警當場查獲之所為（參見事實欄二、
      九所載），被告庚○○係犯毒品危害防制條例第四條第六
      項、第一項之販賣第一級毒品未遂罪。
    10被告等為製造、販賣或運輸，而持有上揭第一、二級毒品
      之所為，分別為其後之製造、販賣或運輸行為所吸收，均
      不另論罪。
    11公訴人認被告戊○○犯持有第一級毒品罪部分，係犯毒品
      危害防制條例第五條第一項之意圖販賣而持有第一級毒品
      罪，此部分起訴法條容有違誤，已見前述，應予變更。
（二）共犯：
    1.被告丙○○於九十五年八月間，欲向「紅頭」購買海洛因
      ，並由被告己○○負責取樣，「紅頭」則委請被告潘熙堅
      洽談該筆毒品交易（參見事實欄貳、二所載），被告丙○○、己○○就此部分販入海洛因未遂之犯行間有犯意聯絡
      及行為分擔，被告潘熙堅與「紅頭」就此部分販出海洛因
      未遂之犯行間，另有犯意聯絡及行為分擔，分別成立共同
      正犯。
    2.被告丙○○於九十五年八月間購入海洛因後，委請被告潘
      熙堅及其手下「ＴＯＭ」安排鄺佩儀、鄭家偉、ＰＡＬＡ
      Ｎ及陳俊明四人，將海洛因私運入境，另由被告己○○為
      鄺佩儀四人預定回程機票（參見事實欄貳、三所載），被
      告丙○○、己○○、潘熙堅、潘熙堅之手下「ＴＯＭ」及
      鄺佩儀、鄭家偉、ＰＡＬＡＮ及陳俊明，就鄺佩儀等人私
      運海洛因入境之犯行間，有犯意聯絡及行為分擔，為共同
      正犯。
    3.被告丙○○、戊○○與辰○○、鍾慶生、余呈勳、張斌瑞
      就渠等共同製造甲基安非他命圖利之犯行間（參見事實欄
      貳、四所載），有犯意聯絡及行為分擔，為共同正犯。
    4.被告丙○○、丁○○與「大爹」、「阿雪」及「阿雪」手
      下、彭成潤就九十五年十一月二十日，「阿雪」遣人將海
      洛因藏放在華航班機，私運回臺之犯行間（參見事實欄貳
      、五所載），有犯意聯絡及行為分擔，為共同正犯。
    5.被告戊○○與子○○、「阿昌」共同向「進仔」購買甲基
      安非他命，惟尚未成交前即已為警查獲（參見事實欄貳、
      六所載），被告戊○○與子○○、「阿昌」三人間，就此
      部分販入第二級毒品未遂之犯行間，有犯意聯絡及行為分
      擔，為共同正犯。
    6.被告潘熙堅於九十五年十二月間，受「紅頭」指示，來臺
      欲將海洛因販售給丙○○未果，其二人就此部分販賣第一
      級毒品未遂之犯行間，有犯意聯絡及行為分擔，為共同正
      犯。又被告潘熙堅、符啟聰與「紅頭」共同運輸第一級毒
      品來臺，渠等就此部分運輸第一級毒品之犯行間，亦有犯
      意聯絡及行為分擔，為共同正犯（參見事實欄貳、八所載
      ）。
（三）想像競合犯：
    1.被告丙○○、己○○、潘熙堅夥同鄺佩儀等人，於九十五
      年十月十三日將海洛因私運入境；嗣後被告丙○○又與被
      告丁○○、彭成潤等人，於九十五年十一月二十日將海洛
      因藏放在華航班機內私運回臺；其後，被告潘熙堅、符啟
      聰與「紅頭」共同於九十五年十二月七日，將海洛因夾藏
      在木製茶桌內運輸入境（參見事實欄貳、三、五、八所載
      ），渠等均係以一個運輸行為，同時觸犯毒品危害防制條
      例第四條第一項之運輸第一級毒品罪，及懲治走私條例第
      二條第一項之私運管制物品進口罪二罪名，此部分應為想
      像競合犯，應分別依刑法第五十五條規定，從一重之運輸
      第一級毒品罪處斷。
    2.公訴人就上開被告丙○○等人分別運輸第一級毒品海洛因
      入境之犯罪事實，雖未敘及渠等應成立懲治走私條例第二
      條第一項之私運管制物品進口罪，惟此部分犯罪事實與被
      告丙○○等人前揭論罪科刑部分之運輸第一級毒品犯行間
      ，分別有想像競合犯裁判上一罪之關係，本院自均應一併
      審酌，附予敘明。
（四）分論併罰：
    1.被告丙○○共犯三件販賣第一級毒品罪（一件未遂）、二
      件運輸第一級毒品罪、一件製造第二級毒品、一件販賣第
      二級毒品罪（未遂）；
    2.被告己○○共犯一件販賣第一級毒品未遂罪及一件運輸第
      一級毒品罪；
    3.被告戊○○共犯一件製造第二級毒品罪、一件販賣第二級
      毒品未遂罪及一件持有第一級毒品罪；
    4.被告潘熙堅共犯二件販賣第一級毒品罪（均未遂），及二
      件運輸第一級毒品罪；
    5.渠等所犯上揭各罪，犯罪行為之時間、地點、共犯均不相
      同，在客觀上可以明確分割，被告丙○○又係向不同毒梟
      購入毒品，且渠等所犯上開罪名，亦有部分不同，至於被
      告丙○○將自己販入之毒品私運入境，被告潘熙堅則為販
      賣毒品而將之私運入境，亦即其二人各自所犯之運輸、販
      賣毒品罪，在事實上容有牽連，然運輸、販賣行為在本質
      上並非不能區隔，故此僅能作為量刑參考，仍應分開論罪
      ，從而，被告丙○○、己○○、戊○○、潘熙堅所犯上開
      數罪，均應分論併罰。
（五）刑之加重與減輕：
    1.被告丙○○、庚○○分別有事實欄壹所載之科刑及執行情
      形，有臺灣高等法院被告前案紀錄表各一份附卷可稽，其
      二人分別於前案有期徒刑執行完畢後，各再犯上開有期徒
      刑以上刑之罪，被告丙○○所犯上揭數罪，被告庚○○所
      犯之罪，除法定本刑為死刑及無期徒刑部分，依刑法第六
      十四條第一項、第六十五條第一項規定不得加重以外，其
      餘法定本刑均應分別依修正後刑法第四十七條第一項規定
      加重其刑。
    2.被告丙○○所犯數罪中，一件販賣第一級毒品罪、一件販
      賣第二級毒品罪（舊法）均為未遂；被告己○○販賣第一
      級毒品部分為未遂；被告戊○○販賣第二級毒品罪部分為
      未遂；被告潘熙堅所犯二件販賣第一級毒品罪均為未遂；
      被告庚○○販賣第一級毒品未遂；考量被告丙○○、戊○○坦承大部分犯罪事實，被告己○○、潘熙堅雖未坦承犯
      行，惟渠等係分別受丙○○、「紅頭」指示犯案，情節稍
      輕，被告庚○○欲販賣給卯○○之毒品數量不多，且類似
      吸毒者中間互通有無，犯罪情節更輕，是故，渠等所犯上
      揭罪名，爰分別依修正後刑法第二十五條第二項規定減輕
      其刑。
    3.被告戊○○所犯持有第一級毒品罪部分，因其持有之海洛
      因數量合計驗後淨重為一百七十六點二三公克，已超過行
      政院依毒品危害防制條例第十一條第四項發布之「轉讓持
      有毒品加重其刑之數量標準」第二條第一項第一款規定（
      淨重五公克以上），故其所犯此部分之罪，應依刑法第十
      一條第四項規定加重其刑。
    4.被告符啟聰所犯運輸第一級毒品罪部分，查我國立法者有
      鑑於毒品氾濫，危害國人心靈、身體健康甚巨，遂在毒品
      危害防制條例第四條第一項規定中，對該罪科處法定本刑
      為死刑或無期徒刑之重刑，然運輸毒品在現實上有首謀、
      附從甚至交通之別，運輸之毒品亦有數量、重量、純度之
      分，個案中甚至有犯罪動機、犯罪手段等差別，如不分首
      從，一律量處死刑或無期徒刑，幾無視作案情節以量處恰
      當刑期之轉圜空間，而本件被告符啟聰僅小學畢業，平日
      以地磚工為業，有其警詢筆錄附卷可稽（九十五年度偵字
      第二五九三七號卷第十一頁），其教育、智識水平原本不
      高，此次受人利用，到案後坦承大部分犯罪事實，所獲得
      之不法利益亦僅僅馬來西亞來回臺灣之食宿、機票及旅費
      ，參酌其於全案中不過處於交通工具之地位，可替代性甚
      高，相對而言重要性較低，比諸主謀籌畫者如被告丙○○
      、「紅頭」等人，甚至被告己○○、丁○○、潘熙堅等直
      接為被告丙○○或「紅頭」處理運毒、販毒等事宜者而言
      ，被告符啟聰之惡性顯然較輕，是故，以被告符啟聰之涉
      案情節，如科以本件法定最低度刑之無期徒刑，猶嫌過重
      ，尚屬可憫，爰依刑法第五十九條規定酌減其刑。
    5.被告丙○○、戊○○、庚○○所犯之罪，均有同時加重及
      減輕之情形，依刑法第七十一條第一項規定，應先加後減
      之。
（六）檢察官以前述被告戊○○非法持有七包海洛因之同一事實
      （參見事實欄貳、七所載），移送本院併案審理（九十六
      年度偵字第四七七六號、第一０六七三號），兩者之犯罪
      事實既然相同，具有事實上一罪之關係，本院自應併予審
      酌。
（七）爰審酌毒品一物戕害施用者身心，如任其氾濫，將嚴重腐
      蝕國民健康及社會風氣，對吸毒者而言，一旦施用成癮，
      不僅戕害健康，甚而為滿足毒癮而傾家蕩產，淪為乞丐娼
      妓，甚至鋌而走險甘犯法紀，偷搶拐騙以換取毒品者，所
      在多有，可謂流毒無窮，對社會造成之直接、間接危害，
      不言可喻，前清末期因鴉片所生之危害，殷鑑不遠，是故
      ，製造、運輸、販賣毒品予人施用，看似單純之市場供需
      問題，實則直接、間接入人於罪，其結果影響國計民生，
      不可等閒視之，故世界各國無不從嚴管制毒品，將之懸為
      厲禁，而本案販毒集團所製造、運輸、販賣之海洛因、甲
      基安非他命數量甚巨，次數甚多，被告丙○○為其首腦，
      被告己○○、戊○○甘為爪牙，被告潘熙堅、丁○○則為
      「紅頭」等國外毒梟從事販毒、運毒之工作，渠等犯罪之
      動機，不外藉此牟取不法利益，均無可取，且犯罪情節亦
      堪稱重大，被告符啟聰、庚○○二人貪圖小利，被告符啟
      聰為人接運毒品海洛因，被告庚○○則販賣海洛因給卯○○圖利，渠等犯罪情節稍輕，惟犯罪動機亦無可取，本案
      案發後除被告丙○○、戊○○以外，其餘被告均否認犯行
      ，而被告戊○○除坦承大部分犯罪事實外，在本院審理時
      並明確證述其與被告丙○○共同製造甲基安非他命之犯罪
      情節，尚有悔改可言，被告丙○○雖係首腦，由本案犯罪
      情節而言，原不無令其與世隔離之必要，姑念其亦坦承大
      部分犯罪事實，且查無其以暴力走私販毒，甚至藉毒品控
      制被害人等情事，容有悔悟之意，被告丙○○等人之前科
      素行，及渠等犯後態度等一切情狀，分別量處如主文所示
      之刑，所量處無期徒刑部分，並應依刑法第三十七條第一
      項規定褫奪公權終身，再分別酌定其等應執行之刑，以示
      懲儆。
（八）末按，被告戊○○行為後，中華民國九十六年罪犯減刑條
      例業經立法院三讀通過，總統公布，並於九十六年七月十
      六日起施行，本案被告戊○○所犯之持有第一級毒品罪部
      分，犯罪時間在九十六年四月二十四日以前，亦非同條例
      第三條第一項各款所定不予減刑之罪名，且未因此受死刑
      、無期徒刑或逾有期徒刑一年六月以上之宣告，依同條例
      第二條第一項第三款規定，應就該罪所宣告之刑減刑二分
      之一，並與其所犯其他不得減刑之罪，合併定其應執行刑
      。至於被告戊○○所犯之其他罪，以及其餘被告所犯之罪
      ，經核均為上開減刑條例第三條第一項第七款規定所列舉
      不予減刑之罪，被告等且因此分別受無期徒刑或逾有期徒
      刑一年六月以上刑之宣告，依同條例第三條本文規定，不
      得減刑，併予敘明。
（九）沒收：
    1.警員於九十五年六月十七日上午，在台中市○○路與大雅
      路交叉路口處查獲陳秉洋，該次所查扣之物（詳如附表一
      所示）係「阿雪」與陳秉洋運輸入境，預備販售給被告丙○○之物，惟尚未交給被告丙○○之前即已被查獲，非被
      告丙○○之物，應認係陳秉洋犯運輸第一級毒品罪該案所
      應沒收銷燬之物，對被告丙○○而言僅屬單純證物，不能
      沒收。
    2.警員於九十五年八月十七日下午，在新格旅館查獲黃志倫
      三人，該次查扣之物（詳如附表二所示）雖係被告丙○○
      向「紅頭」購買之毒品，惟黃志倫等人在尚未將之交給被
      告丙○○以前，即已為警查獲，故此部分扣案物應係黃志
      倫三人犯運輸第一級毒品罪所應沒收銷燬之物，對被告丙○○而言僅屬單純證物，不能沒收。
    3.警員於九十五年十月十三日晚間，在桃園國際機場查獲鄺
      佩儀三人，該次查扣之物中（詳如附表三所示），海洛因
      屬於毒品，與其外包裝均係被告丙○○販入之物，已歸被
      告丙○○所有，並係被告丙○○與被告潘熙堅、己○○共
      同運輸回臺之物，故海洛因部分應依毒品危害防制條例第
      十八條第一項前段規定，附屬於被告等所犯各罪之主刑下
      ，分項依毒品危害防制條例第十八條第一項前段規定沒收
      銷燬之，其外包裝則應依毒品危害防制條例第十九條第一
      項前段規定，附屬於被告三人所犯之罪之主刑下，分項諭
      知沒收。
    4.警員於九十五年十月二十三日下午，在台北縣汐止市○○
      路○段三六六巷九號之地下工廠查獲余呈勳等人，嗣又於
      九十五年十二月七日下午，在桃園縣中壢市○○街「一六
      八ＫＴＶ」前拘提丙○○到案，該兩次查扣之物（詳如附
      表四所示）均係被告丙○○、戊○○與共犯辰○○等人犯
      製造第二級毒品罪所用之物，並分屬渠等所有，故應視所
      查扣之物為毒品（不含外包裝）或供犯罪所用之物，分別
      依毒品危害防制條例第十八條第一項前段、第十九條第一
      項前段規定，附屬於被告丙○○、戊○○所犯之罪之主刑
      下，分項諭知沒收銷燬或沒收。
    5.警員於九十五年十一月二十二日上午，在桃園機場外查獲
      彭成潤夾帶之海洛因及行動電話（詳如附表五所示），其
      中海洛因係被告丙○○購入，交給被告丁○○等人運輸回
      臺之毒品，行動電話亦係被告丙○○交給彭成潤接運本案
      毒品所用之物，應分別依毒品危害防制條例第十八條第一
      項前段、第十九條第一項前段規定，附屬於被告丙○○、
      丁○○所犯之罪之主刑下，分項諭知沒收銷燬或沒收。
    6.警員於九十五年十二月六日晚間，在新竹縣竹北市○○○
      路、勝利六街交叉路口查獲被告戊○○、壬○○時，該次
      所查扣之物中（詳如附表六所示），在壬○○身上查扣之
      毒品等物均為鍾慶鎮所有欲販售給被告丙○○之物，惟被
      告戊○○尚未取得，故不能沒收。至於在被告戊○○車上
      查獲之現金及行動電話均為被告戊○○所有，現金預備用
      於購買查扣之毒品，行動電話作為與壬○○聯絡所用，應
      分別依毒品危害防制條例第十八條第一項前段、第十九條
      第一項前段規定，於被告戊○○該次所犯之罪之主刑下，
      諭知沒收銷燬或沒收。
    7.警員於九十六年一月八日，在被告戊○○使用之小客車車
      內所查扣之海洛因及其包裝（詳如附表七所示），係被告
      戊○○所有供其犯本罪所用之物，海洛因並係毒品，應分
      別依毒品危害防制條例第十八條第一項前段、第十九條第
      一項前段規定，於被告戊○○該次所犯之罪之主刑下，諭
      知沒收銷燬或沒收。
    8.警員於九十五年十二月七日上午，先後查獲被告符啟聰、
      潘熙堅之後，所查扣之物（詳如附表八所示）均屬被告二
      人所有，並為毒品或供本案犯罪所用之物，應分別依毒品
      危害防制條例第十八條第一項前段、第十九條第一項前段
      規定，附屬於被告潘熙堅、符啟聰所犯之罪之主刑下，分
      項諭知沒收銷燬或沒收。
    9.警員於九十五年十二月六日，在苗栗縣頭份鎮○○路一三
      三五號「麥當勞」前查獲被告庚○○時，所一併查扣之海
      洛因及其外包裝均為庚○○之物（詳如附表九所示），其
      中海洛因為毒品，其外包裝則為供被告庚○○犯本罪之物
      ，應分別依毒品危害防制條例第十八條第一項前段、第十
      九條第一項前段規定，於被告庚○○該次所犯之罪之主刑
      下，諭知沒收銷燬或沒收。
    10其餘扣案之物不能證明與前開犯罪事實有關，均不能沒收
      ，併予敘明。
參、不另為無罪諭知部分：
一、公訴意旨略以：
（一）被告丙○○意圖營利，於九十五年一月初某日，以新臺幣
      三或四百萬元之代價，向大陸地區毒梟「阿雪」購入第二
      級毒品甲基安非他命後，二人基於運輸上開第二級毒品之
      犯意聯絡，由「阿雪」指定同有犯意聯絡之陳秉洋，於九
      十五年六月九日先一步搭機來臺，化名「歐俊傑」入住台
      中市「東園旅館」準備接貨，他方面則由「阿雪」於九十
      五年六月初某日，將其透過不詳管道取得之一批甲基安非
      他命分裝為十一包，藏放在濾水設備內，自大陸地區以快
      遞方式寄送至臺灣，並隨意填寫收件人為「楊家榮」，收
      件地址為「台中市○○區○○路三六二之一號十樓之三」
      ，迨上開藏毒之濾水設備托運後，「阿雪」並即於九十五
      年六月十四日，將上開寄送出來之毒品包裹收件人、收件
      地址等收件資料，接連以簡訊傳送至被告丙○○之000
      00000000號、00000000000號等二支
      行動電話。嗣於九十五年六月十七日上午，陳秉洋按原訂
      計畫，至台中市○○路、華美街交叉路口處，向不知情之
      快遞公司員工領去該批藏毒之濾水設備後，隨即於當日上
      午十時五十七分許，為警在台中市○○路與大雅路交叉路
      口處查獲，當場並扣得該批濾水設備內夾藏之十一包甲基
      安非他命。因認被告丙○○此部分所為，涉犯毒品危害防
      制條例第四條第二項之運輸第二級毒品罪嫌（即起訴事實
      二，參見事實欄貳、一所載）。
（二）被告庚○○意圖營利，而基於販賣第一級毒品海洛因之犯
      意，於九十五年十二月二日，在新竹縣竹東交流道附近，
      以一萬七千元代價，向「寶哥」販入一包海洛因後，於九
      十五年十二月六日下午，在苗栗縣頭份鎮○○路一三三五
      號「麥當勞」前，將上開海洛因以三萬元代價，販售予卯
      ○○牟利，而於上開交易時間、地點，為跟監警員當場查
      獲被告庚○○與卯○○，並扣得一包海洛因。因認被告庚○○此部分所為，涉犯毒品危害防制條例第四條第一項之
      販賣第一級毒品罪嫌（即起訴事實十二，參見事實欄貳、
      九所載）。
二、經查：
（一）被告丙○○被訴與「阿雪」、陳秉洋共同於九十五年六月
      十七日，運輸甲基安非他命部分：
    1.本案由陳秉洋私運入境之甲基安非他命，雖係被告丙○○
      向「阿雪」購入之物，惟此僅能認定被告丙○○販賣本案
      毒品，不能以此推論被告丙○○亦一併參與本案毒品之運
      輸，此見前述（詳見理由欄貳、一、（二）、4.所述）。
（二）被告庚○○被訴於九十五年十二月二日，意圖營利，販入
      海洛因部分：
    1.依現有證據，尚難認定被告庚○○於九十五年十二月六日
      販賣給卯○○之海洛因，係被告庚○○基於販賣意圖而購
      入，已見前述（詳見理由欄貳、九、（二）、5.所述）。
（三）綜上，被告丙○○、庚○○上揭罪嫌，均有不足，惟公訴
      人認被告丙○○此部分運輸第二級毒品犯行，與其已經論
      罪科刑之販賣第二級毒品未遂之犯罪事實間（事實欄貳、
      一所載部分），有牽連犯裁判上一罪之關係，被告庚○○
      此部分販入第一級毒品犯行，與其已經論罪科刑之販出第
      一級毒品未遂之犯罪事實間（事實欄貳、九所載部分），
      有集合犯裁判上一罪之關係，爰均不另為無罪之諭知。
肆、無罪部分：
一、公訴意旨另以：被告丙○○、己○○、潘熙堅、符啟聰、戊○○、丁○○、庚○○分別有下列製造、運輸、販賣第一級
    毒品海洛因、第二級毒品甲基安非他命之犯行：
（一）被告丙○○與劉彥巖、癸○○共同基於販賣、運輸第一級
      毒品海洛因之犯意，於九十五年五月間某日，由被告丙○○輾轉經由癸○○、劉彥巖，在大陸地區○○○○○道購
      買海洛因後，指示癸○○前往大陸地區接洽，並安排毒品
      運輸入境事宜，癸○○遂再覓得需錢花用之丑○○，以每
      次十萬元代價，為被告丙○○等人運輸該批海洛因入境臺
      灣。隨後，癸○○即指示丑○○於九十五年五月十一日搭
      機前往大陸深圳地區，住宿鴻圖酒店六０八室，進而於同
      年五月十八日，取得由不詳大陸成年男子送來之五包海洛
      因，隨即由該大陸男子協助丑○○，將海洛因以膠帶纏繞
      在丑○○腹部，固定妥當後，於當日中午搭車前往香港，
      搭乘國泰航空公司（下簡稱國泰航空）ＣＸ五一０號班機
      ，於當日下午四時五十分許入境桃園國際機場，而非法運
      輸上開海洛因入境。而於上開時間，為警在桃園國際機場
      第一航廈入境海關室為警查獲丑○○，當場並扣得上開五
      包海洛因。因認被告丙○○此部分所為，涉有毒品危害防
      制條例第四條第一項之運輸、販賣第一級毒品罪嫌（即起
      訴事實一）。
（二）被告丙○○、己○○與劉彥巖、子○○及綽號「阿勇」之
      不詳成年男子，五人共同基於販賣、運輸第二級毒品甲基
      安非他命之犯意聯絡，先由「阿勇」以不詳方式，將實際
      數量不詳之甲基安非他命私運入境後，再由被告丙○○指
      示被告己○○、子○○出面，於九十五年七月二十五日，
      撥打「阿勇」之00000000000號行動電話，與
      「阿勇」相約在台北縣汐止市○○○路○段一六二號「麥
      當勞」速食店之附近巷弄內接貨，旋於當日下午，被告己○○、子○○成功向「阿勇」取貨後，駕車返回竹北時，
      在國道三號高速公路龍潭收費站處為警盤查，僥倖兔脫，
      因認被告丙○○、己○○此部分所為，涉有毒品危害防制
      條例第四條第二項之運輸、販賣第二級毒品罪嫌（即起訴
      事實三）。
（三）被告丙○○意圖營利，於九十五年七月間某日，向馬來西
      亞毒梟「紅頭」表示欲購買海洛因，並委請被告己○○，
      向「紅頭」指派來臺之代表即被告潘熙堅拿取毒品貨樣後
      ，被告丙○○、己○○即與被告潘熙堅、「紅頭」等人共
      同基於運輸第一級毒品海洛因之犯意，由「紅頭」在馬來
      西亞物色得黃志倫、李延偉及邱建順三人，將一批「紅頭
      」以保險套分裝妥當之海洛因，由黃志倫三人或吞服入肚
      ，或夾藏在隨身行李後，陸續自馬來西亞取道泰國轉機緬
      甸，而先後於九十五年八月十二日、八月十六日，將上開
      海洛因運輸入境臺灣，渠等會合後並住宿在桃園縣桃園市
      ○○街二九六號「新格商務旅館」第五０五號、第五０六
      號二間客房內等候指示。之後，「紅頭」在得知黃志倫三
      人已經成功將海洛因私運入境臺灣後，即透過被告潘熙堅
      轉知被告丙○○前來接貨，惟被告丙○○於九十五年八月
      十七日下午，派遣被告己○○前往上址新格旅館取樣時，
      適逢警員已先行於當日下午四時三十分許，在該處旅館內
      查獲黃志倫三人，並扣得前開黃志倫三人運輸入境之海洛
      因共一百零五粒，被告己○○乃逃離現場，並以電話回報
      被告丙○○。因認被告丙○○、己○○、潘熙堅此部分所
      為，均係犯毒品危害防制條例第四條第一項之運輸第一級
      毒品罪嫌（即起訴事實四，參見事實欄貳、二所載）。
（四）被告丙○○意圖營利，而與被告庚○○、己○○、潘熙堅
      共同基於販賣、運輸第一級毒品海洛因之犯意聯絡，先於
      九十五年八月間某日，以美金八萬元代價，共同向泰國毒
      梟「阿武」販入十塊海洛因磚，並由被告庚○○將購毒之
      款項匯入被告潘熙堅指定之玉山銀行人頭帳戶（戶名：江
      玉華，下簡稱江玉華帳戶）。隨後，即由被告潘熙堅輾轉
      安排同有犯意聯絡之鄺佩儀、ＰＡＬＡＮ、鄭家偉及陳俊
      明四人，由馬來西亞進入緬甸仰光，並接續於九十五年十
      月十二日、十三日，在渠等下榻之緬甸仰光「ＣＥＮＴＲ
      ＡＬ  ＨＯＴＥＬ」飯店及泰國曼谷不詳飯店房間內，將
      上揭海洛因磚打碎重製之海洛因球，或吞服入肚，或塞入
      肛門藏匿妥當後，由曼谷機場搭乘泰國航空ＴＧ六三四號
      班機入境臺灣。其間，被告潘熙堅並通知被告丙○○，由
      被告丙○○指示被告己○○為鄺佩儀四人訂購回程機票。
      嗣於九十五年十月十三日晚間十一時三十分許，鄺佩儀四
      人搭乘上開班機入境時，在桃園國際機場第一航廈為警查
      獲，並查獲共一百七十九顆海洛因。因認被告己○○、潘
      熙堅、庚○○所為，均涉犯毒品危害防制條例第四條第一
      項之販賣第一級毒品罪嫌，被告庚○○另涉犯同條項之運
      輸第一級毒品罪嫌（即起訴事實五，參見事實欄貳、三所
      載）。
（五）被告丙○○、己○○、戊○○與子○○、「阿雪」、辰○○等人共同基於運輸、製造第二級毒品甲基安非他命之犯
      意聯絡，由「阿雪」於九十五年十月間某日，在香港將製
      造甲基安非他命所用之原料麻黃素寄送來臺，並由被告己○○接貨後，將之送往被告丙○○位於新竹縣竹北市○○○街五十二號二樓之二之租住處藏放，隨後，再由被告丙○○指派被告戊○○、子○○，將十七公斤之麻黃素交給
      辰○○，請辰○○代為製造甲基安非他命牟利，雙方並約
      定製造所得之甲基安非他命，由雙方平分，辰○○遂再覓
      得具有犯意聯絡之鍾慶生、余呈勳，在台北縣汐止市○○
      路○段三六六巷九號之地下工廠內製造甲基安非他命。嗣
      於九十五年十月二十三日，被告戊○○與子○○前往上址
      汐萬路地下工廠，欲向辰○○領取製煉之甲基安非他命成
      品時，適逢警方已先行於當日下午三時二十分許破獲該處
      地下工廠，並查獲甲基安非他命成品四盒、二瓶，及製造
      工具塑膠桶等物，被告戊○○乃與子○○逃離現場，而未
      被查獲。因認被告丙○○、己○○、戊○○所為，均涉犯
      毒品危害防制條例第四條第二項之運輸第二級毒品罪，被
      告己○○另涉犯同條項之製造第二級毒品罪嫌（即起訴事
      實六，參見事實欄貳、四所載）。
（六）被告丁○○意圖營利，而基於販賣第一級毒品海洛因之犯
      意，與泰國毒梟「大爹」共同於九十五年十月間某日，以
      美金四萬元代價，將五塊海洛因磚販售給丙○○。嗣丙○○在取得中華航空公司之員工彭成潤配合後，乃委請知情
      之香港毒梟「阿雪」指派不詳成年男子，於九十五年十一
      月十八日前後，搭機至曼谷與被告丁○○聯繫，而由被告
      丁○○向「大爹」取得十塊海洛因磚（多餘之五塊海洛因
      磚係大爹托運），將之敲碎研磨成粉狀後重新分裝為九包
      ，於同年十一月二十日以不詳方式帶至曼谷機場，轉交給
      「阿雪」派來之不詳成年男子，透過該不詳成年男子將該
      九包海洛因夾帶上中華航空ＣＩ６４２號班機，藏放在飛
      機上座艙廁所馬桶旁，放置衛生坐墊、衛生紙之塑膠置物
      架下方空間，迨飛機於當日晚間九時二十五分許抵達桃園
      國際機場，並在搭機旅客、行李下機後，拖至中華航空公
      司維修廠停機坪停放時，再由彭成潤於翌日（十一月二十
      二日）凌晨零時四十七分許，藉身為華航員工之便，將海
      洛因接運離開機場，再轉交給丙○○，而於九十五年十一
      月二十二日上午六時三十分許，彭成潤攜帶取得之海洛因
      離開機場後，為跟監警員當場查獲。因認被告丁○○所為
      ，涉犯毒品危害防制條例第四條第一項之販賣第四級毒品
      罪嫌（即起訴事實七，參見事實欄貳、五所載）。
（七）被告戊○○與子○○、「阿昌」共同基於販賣第二級毒品
      甲基安非他命之犯意聯絡，於九十五年十二月六日凌晨，
      向鍾慶鎮表示欲購買甲基安非他命後，其三人並即與鍾慶
      鎮及鍾慶鎮之手下壬○○共同基於運輸第二級毒品之犯意
      聯絡，於九十五年十二月六日中午，由壬○○將鍾慶鎮備
      妥，以茶葉罐盛裝之四包甲基安非他命，自屏東運輸北上
      ，預備送至桃園中壢地區交給被告戊○○，途中壬○○並
      不時與被告戊○○以行動電話聯絡，途中，雙方因故改約
      在新竹縣竹北一帶見面，壬○○乃在台中換搭計程車北上
      ，準備前往竹北交貨。當日晚間七時五十分許，被告戊○○、壬○○在新竹縣竹北市○○○路、勝利六街交叉路口
      處相約取貨時，為跟監警員查獲，當場並查扣上開四包甲
      基安非他命四包、現金等物。因認被告戊○○此部分所為
      ，涉犯毒品危害防制條例第四條第二項之運輸第二級毒品
      罪嫌（即起訴事實八，參見事實欄貳、六所載）。
（八）被告丙○○、符啟聰與潘熙堅共同基於運輸、販賣第一級
      毒品海洛因之犯意，於九十五年十二月七日接受馬來西亞
      男子「阿ＢＥＮ」委託，由被告潘熙堅由馬來西亞來臺，
      負責聯繫由不詳之人自馬來西亞寄送來臺之藏毒木製茶盤
      一組，並向被告丙○○拿取毒品交易之價款四萬元美金，
      被告符啟聰則負責簽收上開一組藏毒茶盤。嗣於九十五年
      十二月七日，被告符啟聰在臺北市「姿美飯店」簽收上開
      藏毒茶盤時，為警當場查獲，並扣得該木製茶盤一組及內
      藏之海洛因等物，隨後警員並於當日晚間稍後時間，在臺
      北市松山機場查獲欲搭機離臺之被告潘熙堅，並扣得行動
      電話一支。因認被告丙○○、符啟聰所為，均涉犯毒品危
      害防制條例第四條第一項之販賣第一級毒品罪嫌（即起訴
      事實十，參見事實欄貳、八所載）。
（九）被告丙○○、庚○○（綽號「雪兒」）均意圖營利，而分
      別基於販賣第一級毒品海洛因之犯意，由被告丙○○透過
      同有犯意聯絡之辛○○（綽號「曉薇」，已先審結），以
      0000000000號行動電話與被告庚○○持用之0
      000000000號行動電話聯絡，由被告丙○○以每
      包三公克，新臺幣一萬七千元之價格，將海洛因販賣予被
      告庚○○，供庚○○轉手販售圖利，雙方談妥後，並即於
      九十五年十二月初某日，由辛○○在桃園縣楊梅鎮○○路
      ○段二五０巷一號一樓客廳內，將被告丙○○已經分裝完
      成之海洛因（數量不詳），交付予被告庚○○，並收取被
      告庚○○所交付之毒品價款十九萬元。因認被告丙○○、
      庚○○所為，均涉犯毒品危害防制條例第四條第一項之販
      賣第一級毒品罪嫌。
二、按犯罪事實應依證據認定之，無證據不得認定犯罪事實，刑
    事訴訟法第一百五十四條第二項定有明文。經查，公訴意旨
    認被告丙○○等人分別涉有上開犯行，無非係以後述事證，
    為其論據。惟本院基於後述理由，認被告等此部分犯行均屬
    不能證明，其詳分述如下：
（一）被告丙○○被訴與劉彥巖、癸○○、丑○○，共同於九十
      五年五月十八日販賣、運輸海洛因部分：
    1.訊據被告丙○○固不否認丑○○於前揭時間、地點，運輸
      海洛因入境之事實，惟否認有何運輸、販賣第一級毒品海
      洛因之犯行，辯稱：這批海洛因是劉彥巖的貨，劉彥巖有
      說這批毒品如果成功入境，要交給我販賣，但我並沒有看
      到這批貨，所以我沒有付錢給劉彥巖，我也不知道這批海
      洛因何時要運進來，也沒有要出錢給交通（即丑○○）等
      語。經查，公訴意旨認被告丙○○涉有此部分運輸、販賣
      第一級毒品罪嫌，無非係以被告丙○○之部分自白，證人
      丑○○、癸○○之指述，警員查扣丑○○私運入境之白粉
      及其鑑定結果，被告丙○○手記劉彥巖個人資料之紙條等
      件，為其論據。惟查：
    2.丑○○於九十五年五月十八日下午，私運第一級毒品海洛
      因入境，而在桃園國際機場通關入境時，為警當場查獲之
      事實，業經證人丑○○於警詢中陳明在卷（九十六年度偵
      字第七一二四號卷五第一二０六頁至第一二０七頁），且
      警員自丑○○身上查扣之五包白粉經法務部調查局鑑定結
      果，均含有海洛因成分無誤，合計驗後淨重五百三十八點
      二０公克，空包裝總重六十點五一公克，亦有該局九十五
      年七月四日調科壹字第０八００一一三二０號鑑定通知書
      附卷可稽（同上偵查卷三第七五五頁），此外，並有丑○○之旅客入出境紀錄查詢報表一份附卷（同上偵查卷五第
      一二二０頁），上開海洛因五包扣案可資佐證。
    3.證人癸○○雖於警詢中陳稱：「綽號『洲董』（按：即被
      告丙○○）的男子曾要求我至大陸深圳幫他傳話給『劉哥
      』（按：即劉彥巖），請其幫忙找尋安非他命來源」、「
      九十五年我要去上海，『洲董』要求我先到深圳與『劉哥
      』見面，要求『劉哥』幫忙找安非他命來源」、「我曾和
      綽號『葉仔』之男子（按：即葉慶宗）見過一次面，我是
      幫『洲董』傳話給『葉仔』，傳話內容為『洲董』以每人
      二十萬元為代價，要求『葉仔』、丑○○等人幫忙至大陸
      運送毒品。‧‧‧幫『洲董』傳話給葉慶宗時，丑○○也
      在場」、「我曾替洲董傳過二次話，一次是傳話給丑○○
      ，傳話內容為要求丑○○替其運輸毒品，代價為二十萬元
      ，第二次是傳話給綽號『劉哥』之男子，傳話內容為要求
      『劉哥』尋找安非他命來源。我在這案中的角色為傳話人
      ，我本身沒有涉及運輸及買賣毒品，我僅幫『洲董』傳遞
      訊息給丑○○及『劉哥』等人」云云（同上偵查卷二第四
      七一頁反面至第四七五頁），惟證人丑○○於警詢中則陳
      稱：「上述毒品是一位綽號「阿龍」的臺灣男子購買後，
      交代一位姓名不詳大陸男子，於昨日上午約十一時三十分
      ，在大陸深圳鴻圖酒店六０八室，將毒品綑綁在我腹部，
      要我帶回臺灣」、「他告訴我要幫他帶安非他命入境，每
      次代價新臺幣十萬元」等語（同上偵查卷五第一二０六頁
      反面至第一二０七頁），準此，癸○○、丑○○二人所述
      之運毒代價，顯有十萬元之出入，且本件丑○○係走私海
      洛因入境，與癸○○陳稱略以：伊是替被告丙○○傳話，
      請劉彥巖尋找安非他命來源等語，亦有不符，是故，癸○○指述：本次丑○○運毒，係由被告丙○○支付丑○○代
      價等語，是否可信即非無疑，何況依丑○○所述，其運毒
      前後皆由「阿龍」即癸○○接洽、安排，則癸○○是否為
      脫免一己罪責，增添被告丙○○出資僱請丑○○之情節？
      亦不能無疑，而癸○○此後在本院審理時或翻異前詞，或
      陳稱：忘記了云云（本院卷第一九六頁至第二０七頁），
      無法再行調查，綜上，癸○○之指述，自難採為不利於被
      告丙○○之認定。
    4.又觀諸卷附癸○○之0000000000號行動電話監
      聽譯文顯示，其於九十五年五月十八日丑○○運毒當日，
      雖與持用000000000000000號電話、00
      0000000000000000號之人，有數次疑似
      商量運毒之對話（同上偵查卷二第四九四頁、第四九四頁
      反面、第四九六頁、第四九六頁反面、第四九七頁），惟
      持用上開000000000000000號電話之人似
      係劉彥巖（同上偵查卷二第四九七頁參照），餘下之00
      0000000000000000號行動電話亦無法證
      明係被告丙○○所使用，而上開數通疑似運毒之對話中，
      亦無法證明被告丙○○涉及本案運輸毒品之事實，是故，
      此自無法執為不利於被告丙○○之認定。
    5.被告丙○○雖於警詢中自承：「事後綽號『阿龍』之友人
      曾告訴我，該案是大陸綽號『劉仔』的男子利用丑○○以
      綑綁方式夾藏毒品回來臺灣銷售，並提及該批貨如能夠成
      功運輸入境，將會把毒品交給我販賣」、「根據『劉仔』
      事後向我表示該批貨是他所有，而丑○○是他所找來的車
      手，但因為丑○○與『劉仔』不認識，所以是由『阿龍』
      引見丑○○與『劉仔』碰面」、「『劉仔』是有提供帳戶
      給我匯錢，匯多少錢我已經忘記，當初他是說要替我買安
      非他命，並且會安排將所購買到的安非他命運輸進臺灣，
      他前後騙了我四、五百萬以上」等語（九十五年度偵字第
      二五九三八號卷三第四０九頁、第四一０頁、第四一一頁
      ），在本院審理時亦為相同供述（本院卷四第二０四頁至
      第二０五頁），惟被告丙○○前開供述，不僅明確否認丑
      ○○走私入境之海洛因係其所有，且所述：伊有出資請劉
      彥巖代購安非他命等語，亦未具體指明劉彥巖購毒之數量
      及價款，甚至購毒之種類係安非他命，亦非丑○○走私入
      境之海洛因，準此，顯無證據證明丑○○私運入境之海洛
      因，即係劉彥巖受託為被告丙○○採購的毒品，是故，被
      告丙○○前開自白，亦不足採為不利於其之認定。
    6.至於扣案由丙○○所書寫，其上記載有劉彥巖個人資料之
      紙條（九十五年度偵字第二五九三八號卷三第四一四頁）
      ，依被告丙○○所述，係二人交好時劉彥巖囑託其代為照
      顧家人時，由被告丙○○自行記下劉彥巖家屬之資料（同
      上卷三第四一０頁），此項證據，充其量僅能證明被告丙○○確實與劉彥巖交好，而無法證明本案丑○○私運入境
      之海洛因與被告丙○○有關，應甚明顯。
    7.綜上所述，依現有事證，尚不足認定被告丙○○有前揭公
      訴人所指之販賣、運輸第一級毒品犯行。
（二）被告丙○○、己○○被訴與劉彥巖、子○○及「阿勇」，
      共同於九十五年七月間販賣、運輸甲基安非他命部分：
    1.訊據被告丙○○、己○○均否認有何運輸、販賣第二級毒
      品甲基安非他命之犯行。被告丙○○辯稱：我當時是請子
      ○○幫我去拿回一筆錢，因為子○○對汐止的路不熟，我
      才請己○○陪子○○去云云。被告己○○辯稱：當天在丙○○家，丙○○臨時請我陪子○○去汐止，到汐止後子○○打電話和人約在一家麥當勞外面，對方就帶我們到一個
      巷子裡，子○○單獨下車，對方就拿一個黑色手提包給子
      ○○，我們就各自開車走了云云。經查，公訴意旨認被告
      丙○○、己○○涉有此部分運輸、販賣第二級毒品罪嫌，
      無非係以毒梟「阿勇」使用之00000000000號
      行動電話監聽譯文、被告丙○○使用之00000000
      000號行動電話之監聽譯文，及被告己○○之自白，為
      其論據。惟查：
    2.被告己○○於警詢中陳稱：我當天到新竹縣竹北市某處社
      區十三樓找丙○○時，丙○○問我對台北縣熟不熟，我說
      還好，丙○○說「大隻」（按：即子○○）等一下要到台
      北縣辦事情，叫我陪他一起去免得等一下找不到路，於是
      我就跟大隻一人開一部車，我駕駛的是一部黑色，廠牌Ｎ
      ＩＳＳＡＮ的小客車，大隻駕駛六Ｅ—七一五七號黑色小
      客車，從竹北出發，之後我們直接到達台北縣汐止市某處
      餐廳停車場等語（九十五年度偵字第九五二三八號卷三第
      五三二頁）。被告丙○○於警詢及檢察官偵查中均未有所
      陳述，其於本院審理時，對此則證稱：我是請子○○過去
      拿錢，因為子○○對汐止不熟，所以請己○○陪他去，這
      筆錢是先前我託劉彥巖幫我買安非他命的錢，因為沒有買
      成，所以劉彥巖把錢退還給我等語（本院卷四第二二八頁
      ）。觀諸被告二人之上開供述，至多僅能認定被告丙○○
      確有指派子○○及被告己○○前去汐止市向「阿勇」取貨
      之事實，並無法認定渠等所取之物即係甲基安非他命，甚
      至無法認定該不詳物品必為毒品或其他違禁物甚明。
    3.警員監聽「阿勇」之00000000000號行動電話
      結果，子○○確曾於九十五年七月二十五日晚間六時四十
      八分五十八秒，以不詳電話聯絡「阿勇」，二人相約在台
      北縣汐止市○○○路附近的麥當勞速食店碰面（九十六年
      度偵字第七一二四號卷二第四五二頁），惟此亦無法證明
      子○○向「阿勇」接運者，即係甲基安非他命。又證人子
      ○○經合法傳喚、拘提均未到庭，並因另案遭到通緝，亦
      已無法再予調查。
    4.又警員監聽被告丙○○之00000000000號行動
      電話結果，九十五年七月二十五日下午三時三十六分八秒
      ，有一不詳成年男子「劉董」（按：應係劉彥巖）與被告
      丙○○聯絡，言談中劉彥巖向被告丙○○表示：「阿雪叫
      小弟拿十五萬的錢過來」等語，被告丙○○則向劉彥巖抱
      怨稱：「對方不是說東西到我們的手，我們再放錢」等語
      ，隨後於當日晚間八時零六分四十三秒，「劉董」再次以
      上開電話與被告丙○○聯絡，被告丙○○乃向「劉董」表
      示：出事了等語，之後「劉董」再數次以相同方式電聯被
      告丙○○，回報事件經過（九十六年度偵字第七一二四號
      卷一第一三二頁反面至第一四０頁），然上開對話語意均
      甚含混，無從得知被告己○○、子○○究竟向「阿勇」取
      得何物，是故，此當不足採為不利於被告丙○○、己○○
      之認定。
    5.綜上，依現有事證，既無從證明被告丙○○派遣被告己○○、子○○前去汐止接運之物，係甲基安非他命或其他毒
      品，自無從推論渠等有運輸、販賣第二級毒品甲基安非他
      命之行為，被告丙○○二人此部分犯行尚屬不能證明。
（三）被告丙○○、己○○、潘熙堅被訴與「紅頭」、黃志倫三
      人，共同於九十五年八月間運輸海洛因部分：
      本案海洛因係「紅頭」所有欲販賣給被告丙○○之物，而
      「紅頭」則委請被告潘熙堅來臺與丙○○洽談該次毒品交
      易，被告丙○○並曾指示被告己○○向被告潘熙堅拿取毒
      品貨樣，惟此僅能認定被告丙○○三人販賣本案毒品，並
      不能據此認定其三人亦參與本案毒品之運輸等情，已見前
      述（詳見理由欄貳、二、（二）、6.、7.所述）。是故，
      被告丙○○三人此部分罪嫌，尚有不足。
（四）被告己○○、潘熙堅、庚○○被訴與被告丙○○、鄺佩儀
      四人，共同於九十五年八月間販賣海洛因，及被告庚○○
      共同運輸該批海洛因部分：
    1.訊據被告己○○、潘熙堅均否認此部分運輸毒品之犯行，
      辯稱：伊二人並未參與云云。被告庚○○固坦承於上揭時
      間、地點，為被告丙○○匯款至江玉華帳戶之事實，惟否
      認有何運輸、販賣第一級毒品之犯行，亦辯稱：伊不知情
      等語。
    2.經查，本案確係丙○○在泰國購入毒品海洛因之後，委請
      被告潘熙堅僱用鄺佩儀四人，將海洛因私運入境，並由被
      告己○○代訂鄺佩儀等人之回程機票等情，已見前述（詳
      見理由欄貳、三所載），惟遍閱全卷，除被告庚○○曾為
      丙○○匯款一節以外，並無證據證明被告庚○○係丙○○
      旗下販毒集團之一員，此與被告己○○已知係丙○○販毒
      集團之成員，可由其受丙○○指示，為鄺佩儀等人代訂機
      票之突兀行為，推知可能與運毒、販毒有關不同，而匯款
      之原因多樣，設非該販毒集團內之成員，縱然被告庚○○
      知悉被告丙○○從事販毒、運毒之不法情事，亦難期被告
      庚○○可以推知該筆匯款與毒品交易有關。是故，徒憑被
      告庚○○為被告丙○○匯款一節，尚不足認定其知情並參
      與被告丙○○販毒、運毒之活動。被告庚○○此部分犯嫌
      尚有不足。
    3.至於被告潘熙堅、己○○雖然參與本案運輸毒品海洛因之
      犯行，然不能以此推論該批海洛因係其二人所購入甚明，
      而衡諸丙○○方為本案販毒集團之首腦，購毒之出資者，
      則被告己○○未參與本案之毒品交易，自難謂有悖於常情
      ，又被告潘熙堅並非丙○○旗下一員，此次不過偶然受丙○○委託，代丙○○將海洛因運輸回臺，亦非不可能，是
      故，被告潘熙堅、己○○此部分販賣毒品之罪嫌，顯有不
      足。
（五）被告丙○○、己○○、戊○○被訴與「阿雪」、辰○○等
      人，共同於九十五年十月間運輸甲基安非他命原料，及被
      告己○○共同製造該批甲基安非他命部分：
      經查，被告己○○否認為丙○○收取麻黃素（本院卷五第
      一四六頁），而證人戊○○在本院審理時，經檢察官質以
      ：「取原料的過程，己○○有無參與」時，答稱：「我只
      認識丙○○，己○○我有看過，但沒有和他說過話，我和
      他不熟，不清楚他的事情」等語，而經檢察官再質以：「
      丙○○有無指示己○○聯絡上下游的毒販，或聯絡製造工
      廠那邊的人」時，仍答稱：「這部分我不知道」等語（本
      院卷第九十四頁），顯然公訴人此部分指述，並無證據以
      實其說，尚難採取。
（六）被告丁○○被訴與「大爹」共同於九十五年十月間某日，
      販售海洛因給丙○○部分：
      依現有證據，僅能認定被告丁○○為丙○○接力向「大爹
      」取得丙○○出資購買之海洛因回臺，而此並不能推論被
      告丁○○亦參與本案毒品之販賣，此見前述（詳見理由欄
      貳、五、（二）、6.所述）。
（七）被告戊○○被訴與「進仔」鍾慶鎮、壬○○共同於九十五
      年十二月六日運輸甲基安非他命部分：
      扣案之甲基安非他命雖係被告戊○○欲向鍾慶鎮購買之物
      ，惟此僅能認定被告戊○○販賣本案毒品，並不能據此認
      定其亦參與本案毒品之運輸等情，已見前述（詳見理由欄
      貳、六、（二）、6.所述）。是故，被告戊○○此部分罪
      嫌，尚有不足。
（八）被告丙○○、符啟聰被訴於九十五年十二月間販賣海洛因
      部分：
    1.訊據被告丙○○否認有何犯行。辯稱：我是事後才知道潘
      熙堅和「紅頭」將海洛因藏在茶桌內運進來，潘熙堅事前
      有跟我說他朋友有一批貨要進來，跟我開價三十五到三十
      八萬元美金，我無法接受這個價格，沒有同意，之後潘熙
      堅就被抓了。至於我要己○○拿三萬三千元新臺幣及一千
      元到晶華酒店，是潘熙堅打電話給我，要我先幫他墊錢等
      語。被告符啟聰亦否認有何販賣犯行，辯稱：我不知情等
      語。經查，公訴人認被告丙○○、符啟聰涉有此部分罪嫌
      ，無非係以被告丙○○確實曾請己○○攜帶三萬三千元新
      臺幣與美金一千元前往台北市晶華酒店，將上開款項交給
      被告潘熙堅運用，嗣後被告符啟聰果然為警查獲接運本案
      藏毒之木製茶桌，以及警員監聽共犯潘熙堅使用之000
      0000000號行動電話通聯譯文等件，為其論據。惟
      查：
    2.被告丙○○雖曾應被告潘熙堅要求，委由己○○攜帶三萬
      三千元新臺幣與一千元美金，至臺北市晶華酒店，將上開
      款項交給被告潘熙堅指定之人使用，惟據被告丙○○所辯
      ，該款應係借款而非毒品交易之價款，經核被告丙○○上
      開辯解，與證人己○○於警詢中供稱：「九十五年十二月
      間警方所查獲以茶盤運輸毒品案，因為丙○○告訴我『大
      衛』小弟房租不夠，要求我拿錢過去，丙○○分拿新臺幣
      三萬三千元左右及美金一千元左右給我，要我到台北市的
      晶華酒店交給一名年約三十歲左右的男子，所以我認定此
      案是『大衛』所安排，『大衛』曾親口告訴我高雄地區尚
      有其他人與跟他接觸，以我判斷是毒品交易」等語相符（
      九十五年度偵字第二五九三八號卷三第五三四頁），而斟
      酌被告丙○○係於九十五年十二月七日下午二時許，在桃
      園縣中壢市○○街一六八ＫＴＶ前為警拘提到案，己○○
      則係於翌日（十二月八日）中午十二時二十分許，在臺北
      市○○區○○街五十號前為警拘提到案，其二人於到案後
      並均遭羈押迄今，有警員移送書及其二人臺灣高等法院被
      告前案記錄表各一份在卷可參，是被告丙○○應無與己○○事先勾串之可能，又三萬元美金金額雖然不低，惟被告
      丙○○先前既曾數次透過潘熙堅，向馬來西亞毒梟「紅頭
      」大舉購入海洛因，彼此有一定之信賴及合作關係，則被
      告丙○○驟然借出鉅款給潘熙堅，亦不能認有悖於常情。
      至於潘熙堅為警查獲後，在警詢中供稱：警方查獲之美金
      三萬七千八百元是朋友「阿唐」借我的云云（九十五年度
      偵字第二五九三七號卷第九十三頁反面），雖與被告丙○○、己○○所述不符，然此或係潘熙堅推託之詞，應無可
      採。綜上，被告丙○○託己○○取款給被告潘熙堅一節，
      不足採為不利於其之認定。
    3.潘熙堅來臺後，雖曾於九十五年十二月三日晚間十一時二
      十九分三十三秒以電話聯絡被告丙○○，告稱略以：四萬
      跟三十多萬好像差很遠等語，被告丙○○則回稱：伊並未
      看到貨等語，其後潘熙堅再次於九十五年十二月五日下午
      二時十六分五十二秒以電話聯絡被告丙○○，表示已經要
      人打電話去貨運公司查詢貨物下落等語，期間，並有人將
      本案寄送藏毒茶盤之提單號碼「GＺ000000000WW 」及報關
      行電話「000000000000」、「+000000000」，於九十五年
      十二月五日中午十二時十三分零六秒，以簡訊傳送至潘熙
      堅之上開行動電話，有通訊監察譯文及潘熙堅電話螢幕顯
      示上開簡訊之翻拍照片各一份存卷可查（九十五年度偵字
      第二五九三七號卷一第五十六頁至第七十二頁、第四十九
      頁），固足認定「紅頭」與潘熙堅原擬將該次走私入境之
      海洛因出售給被告丙○○，然由上開對話內容以觀，顯然
      被告丙○○並未承諾購買該批毒品，而本案海洛因既然在
      運輸途中即已被查獲，則被告丙○○亦無可能出手試驗該
      批海洛因藥性，決定是否購買該批海洛因，亦即難謂其已
      經著手向「紅頭」與被告潘熙堅購買本案毒品，從而，上
      開通訊監察譯文，亦難採為不利於被告丙○○之認定。
    4.至於被告符啟聰雖確實參與本案毒品之運輸犯行（詳見理
      由欄貳、八所述），然不能以此推論其必定參與「紅頭」
      與被告潘熙堅向被告丙○○兜售該批海洛因之犯行，否則
      「紅頭」當無需再委派被告潘熙堅前來與被告丙○○洽談
      毒品交易之必要。
    5.綜上，被告丙○○、符啟聰此部分犯嫌，尚有不足。
（九）被告丙○○、庚○○被訴於九十五年十二月初某日，販賣
      海洛因部分：
    1.訊據被告丙○○、庚○○均否認有何販賣第一級毒品犯行
      。被告丙○○辯稱：本案我完全不知情等語。被告庚○○
      辯稱：我是有拿十九萬元要還給丙○○，但那是我之前欠
      他的錢，我去時丙○○在睡覺，所以我就請辛○○拿錢給
      丙○○，並不是我向他買毒品的錢等語。經查，公訴人認
      被告丙○○、庚○○涉有上揭販賣第一級毒品罪嫌，無非
      係以被告丙○○、庚○○部分自白，證人辛○○之指述，
      及警方監聽被告庚○○使用之0000000000號行
      動電話之通訊監察譯文等件，為其論據。惟查：
    2.被告辛○○在警詢中僅自承：「我在（九十五年十二月）
      六日早上於桃園縣楊梅鎮○○路○段二五０巷一號前見過
      『雪兒』（即庚○○），因她要拿錢給大哥（即丙○○）
      ，大哥在睡覺，所以我幫他代收十九萬元新臺幣，她並沒
      有說什麼錢」等語，在檢察官偵查中亦僅陳稱：「她（庚○○）只交十九萬給我，貨是放在楊梅幼獅路一段二五０
      巷一號的別墅一樓客廳桌子底下，她把錢給我後把貨取走
      」等語，嗣經檢察官追問：「妳說的貨是什麼」時，仍僅
      泛稱：「貨已經包好了，那十九萬是庚○○欠丙○○的錢
      ，什麼錢我沒有問，時間是在九十五年十二月，不是我交
      給她的」等語（九十五年度偵字第二五九三八號卷一第三
      十九頁、第四十頁，同上卷二第二四二頁），由其供述，
      既無法認定該十九萬元確係毒品交易之價款，亦無法認定
      辛○○所謂之「貨」是否為毒品？又或係何種毒品？是故
      ，依被告辛○○此部分供述，並無法認定其有何販賣海洛
      因給庚○○之事實。而被告辛○○此後在本院審理時已翻
      異前詞，亦無法再予調查（本院卷三第二百頁）。
    3.被告丙○○於檢察官偵查中雖自承：「『雪兒』毒品部分
      確實不是辛○○賣的，是伊叫辛○○交給『雪兒』的」等
      語（九十五年度偵字第二五九三八號卷二第二四九頁），
      惟被告丙○○之後在本院審理時，則以證人身分證稱：「
      我沒有叫辛○○將毒品交給雪兒，當時在檢察官訊問時，
      因為我坦承很多案件，檢察官當時也跟我說雪兒講，他的
      毒品是辛○○賣給他的，我聽完之後才說不是辛○○賣給
      庚○○的，是我叫辛○○拿給庚○○的，我的意思是我賣
      給雪兒的，但是我講這些內容的時候，因為我已經坦承很
      多案件，我不希望辛○○受到雪兒的牽累才如此說，至於
      庚○○提到她確實曾與辛○○交易過毒品，這個部分我不
      清楚」等語（本院卷三第二０七頁），其所述前後不一，
      不能遽信，且單就被告丙○○前開偵查中之自白以觀，其
      究竟於何時？何地？以何價格？販售多少數量之海洛因給
      被告庚○○？均付闕如。是故，自無法憑此認定被告丙○○、庚○○二人間確有買賣海洛因之犯罪事實。
    4.被告庚○○於前述九十五年十二月七日檢察官偵查中，經
      檢察官質以：「你有無透過『曉薇』（即被告辛○○）購
      買海洛因或安非他命」時，雖證稱：「有」等語，稍後並
      補稱：「『曉薇』在楊梅那附近有交給我一、二包三公克
      之海洛因，我有部分吃掉，一部份賣人賣二萬元」、「我
      和『曉薇』有交易過二次毒品，時間我忘了，數量二包，
      一包重三公克，二包共六公克，一包一萬七千元」等語（
      九十五年度偵字第二五六八四號卷第七十八頁、第八十三
      頁），然嗣後被告庚○○在本院審理時，對此則翻稱：「
      我沒有向曉薇拿過海洛因，偵查中說有向她拿過二次海洛
      因，是因為當時在提藥，而且檢察官口氣很兇，我很怕，
      該九十五年十二月六日的通訊監察譯文，我是要還丙○○
      錢，而和辛○○聯絡，電話中講的『那個』，是指錢」云
      云（本院卷三第二一０頁、第二一一頁），是則，庚○○
      此部分供述，除其片面所言外，並無其他實據以佐其說，
      且又前後反覆，自不能遽信。
    5.另查，被告庚○○確曾於九十五年十二月六日凌晨六時四
      十一分三十二秒，以0000000000號行動電話撥
      打辛○○之0000000000號行動電話，表示欲過
      來尋找被告丙○○等語，稍後辛○○並持上開行動電話回
      撥被告庚○○之前揭行動電話，向被告庚○○詢稱：「妳
      昨天那個還要，是不是」等語，而被告庚○○亦回稱：「
      是啊」等語，有上開行動電話之通訊監察譯文一份附卷可
      稽（九十六年度偵字第七一二四號卷三第五九三頁），且
      被告庚○○於九十五年十二月七日檢察官偵查中，對該次
      通訊監察內容亦二次證稱：「我是要向『曉薇』要安非他
      命，但她說她沒有東西給我」、「我要和她買，但她沒有
      」等語（九十五年度偵字第二五六八四號卷第七十八頁、
      第八十三頁），即辛○○在本院審理時，亦坦承上開對話
      中所謂之「那個還要」，是指安非他命等語（本院卷三第
      二０一頁）。然查，依此部分證據，至多僅能證明九十五
      年十二月六日當日，辛○○確實在電話中向被告庚○○探
      詢張女是否有意購買毒品，並無法證明該次確有任何毒品
      交易甚明，且依被告庚○○前開供述可知，該次被告庚○○係欲向辛○○購買安非他命而非海洛因，換言之，上開
      對話並不能證明辛○○或被告丙○○確有販賣海洛因予被
      告庚○○之犯罪事實。
    6.再互核被告丙○○、庚○○與辛○○上開供述結果，被告
      庚○○雖指稱：伊曾二次向被告辛○○購入海洛因，每次
      各一包一萬七千元等語，已見前述，然辛○○係於九十五
      年十二月六日一次向被告庚○○收取十九萬元，此與上開
      被告庚○○應付之毒品價款合計不過三萬四千元相比，其
      間差距未免過大，並不吻合，而若認該十九萬元係被告庚○○先前積欠被告丙○○之海洛因價款，則又因被告丙○○之前開自白空泛，無法認定其與庚○○確有交易毒品之
      事實。若認該十九萬元係被告庚○○於九十五年十二月六
      日前來向被告辛○○取貨之毒品價款，則又與前開通訊監
      察譯文不相適合，甚至被告庚○○於九十五年十二月六日
      落網時身上被查獲之一包海洛因，依起訴書記載係被告庚○○向「寶哥」所購買（見起訴書第十三頁），亦與被告
      丙○○無關，綜上，亦無法以被告丙○○、庚○○與辛○○三人之供述，互為補強，進而推論被告丙○○、庚○○
      二人間確有買賣海洛因之犯罪事實。
    7.綜上，依現有證據，尚不足證明被告丙○○、庚○○二人
      間確有買賣海洛因之事實。
三、綜上，公訴人指述被告丙○○等人此部分犯罪事實，均屬不
    能證明，本院自應就此部分為無罪之諭知。
據上論斷，應依刑事訴訟法第二百九十九條第一項前段、第三百
條、第三百零一條第一項，毒品危害防制條例第四條第一項、第
二項、第六項、第十一條第一項、第十八條第一項前段、第十九
條第一項前段，懲治走私條例第二條第一項、第十一條，刑法第
二條第一項前段、第十一條、第二十八條、第五十五條、第三十
七條第一項、第五十九條、第四十七條第一項前段、第五十一條
第四款前段、第五款、第七款、第四十二條第三項、第二十五條
第二項，中華民國九十六年罪犯減刑條例第二條第一項第三款、
第七條、第十條第一項，判決如主文。
本案經檢察官林清安到庭執行職務。
中    華    民    國    97    年    4     月    9     日
                  刑事第八庭  審判長法  官   邱滋杉
                                    法  官   袁雪華
                                    法  官   陳彥宏
以上正本證明與原本無異。
如不服本判決，應於送達後10日內，向本院提出上訴狀。
                                    書記官   翁其良
中    華    民    國    97    年    4     月    9     日
論罪法條：毒品危害防制條例第四條第一項、第二項、第六項，
          懲治走私條例第二條第一項
毒品危害防制條例第4條
製造、運輸、販賣第一級毒品者，處死刑或無期徒刑；處無期徒
刑者，得併科新臺幣 1 千萬元以下罰金。
製造、運輸、販賣第二級毒品者，處無期徒刑或 7 年以上有期徒
刑，得併科新臺幣 7 百萬元以下罰金。
製造、運輸、販賣第三級毒品者，處 5 年以上有期徒刑，得併科
新臺幣 5 百萬元以下罰金。
製造、運輸、販賣第四級毒品者，處 3 年以上 10 年以下有期徒
刑，得併科新臺幣 3 百萬元以下罰金。
製造、運輸、販賣專供製造或施用毒品之器具者，處 1 年以上 7
年以下有期徒刑，得併科新臺幣 1 百萬元以下罰金。
前五項之未遂犯罰之。
懲治走私條例第2條
私運管制物品進口、出口逾公告數額者，處 7 年以下有期徒刑，
得併科新臺幣 3 百萬元以下罰金。
前項之未遂犯罰之。
第 1 項所稱管制物品及其數額，由行政院公告之。
附表一：（九十五年六月十七日查扣）
  1.不予沒收之物：濾水設備一組、第二級毒品甲基安非他命十
    一包。
＝＝＝＝＝＝＝＝＝＝
附表二：（九十五年八月十七日查扣）
  1.不予沒收之物：一百零五粒海洛因及其外包裝。
＝＝＝＝＝＝＝＝＝＝
附表三：（九十五年十月十三日查扣）
  1.扣案應沒收銷燬之毒品：一百七十九顆海洛因（其中三十二
    顆合計驗後淨重一百三十九點二０公克，八十顆合計驗後淨
    重三百七十一點三九公克，餘下六十七顆合計驗後淨重三百
    ０四點六三公克）。
  2.扣案應沒收供犯罪所用之物：毒品外包裝三件（總重各為三
    十七點二七公克、七十七點七二公克、六十七點七七公克）
    。
＝＝＝＝＝＝＝＝＝＝
附表四：（九十五年十月二十三日、十二月七日查扣）
  1.扣案應沒收銷燬之毒品：甲基安非他命成品四盒、甲基安非
    他命二瓶（合計六件，均為鹵水狀，合計驗後淨重三萬二千
    一百公克）。
  2.扣案應沒收供犯罪所用之物：
    氫氧化鈉三瓶、精鹽一包（以上為共犯余呈勳所有）；
    鋼鍋一個、瓦斯筒一個、瓦斯爐具一台、水瓢一個、漏斗一
    個、虹吸管水管一支、塑膠盆七個、瓷漏斗一個、氫化反應
    器二瓶、真空馬達二個、巴金一罐、粗鹽一包、濾紙三盒、
    試紙五盒、活性碳素三包、工具盒一個、防毒面具二個、防
    毒面具濾罐三個、大玻璃燒瓶一個、檢驗手套一盒、溫度計
    一支、攪拌棒四支、壓力表二個、氫氣瓶一瓶、冰箱一台、
    醋酸鈉六瓶、醋酸一瓶、食鹽一瓶、氫氧化鈉三瓶、不知名
    溶劑一瓶、搖台一台、塑膠桶一個（以上為共犯鍾慶生所有
    ）；
    封口機一具、真空包裝機一台、密實袋六個、樹脂手套一包
    、高壓幫浦一台、燒杯五個、工業用溫度計一支、過濾瓶一
    個、分析篩一個、塑膠漏斗一個、陶瓷漏斗一個、加熱器一
    台、濾紙三盒掌上型封口機一台、製模型工具一組、伸縮手
    指套十二枚（以上為被告丙○○所有）。
＝＝＝＝＝＝＝＝＝＝
附表五：（九十五年十一月二十二日查扣）
  1.扣案應沒收銷燬之毒品：海洛因九包（合計驗後淨重三千一
    百八十四點０八公克）。
  2.扣案應沒收供犯罪所用之物：空包裝九件（總重二百五十一
    點五一公克）、行動電話一支（門號不詳）。
＝＝＝＝＝＝＝＝＝＝
附表六：（九十五年十二月六日查扣）
  1.扣案應沒收供犯罪所用之物：現金新臺幣八十萬元、000
    0000000號行動電話一具。
  2.其他不予沒收之物：甲基安非他命四包、茶葉罐紙袋一個、
    空茶葉罐一個、塑膠袋一個、0000000000號行動
    電話一具。
＝＝＝＝＝＝＝＝＝＝
附表七、（九十六年一月八日查扣）
  1.扣案應沒收銷燬之毒品：海洛因七包（合計驗後淨重一百七
    十六點二三公克）。
  2.扣案應沒收供犯罪所用之物：毒品外包裝七件（總重九點六
    六公克）、亮光漆罐一個。
＝＝＝＝＝＝＝＝＝＝
附表八：（九十五年十二月七日查扣）
  1.扣案毒品：海洛因八包（合計驗後淨重四千一百八十七點三
    七公克）。
  2.扣案供犯罪所用之物：毒品外包裝（總重一百九十二點三三
    公克）、木製茶盤一組、0000000000號行動電話
    一支。
  3.其他不予沒收之物：符啟聰記載晶華酒店收貨地址之字條一
    張、送貨提單一張、小提單一張。
＝＝＝＝＝＝＝＝＝＝＝＝＝
附表九：（九十五年十二月六日查扣）
  1.扣案毒品：海洛因一包（驗後淨重三點六０公克）
  2.扣案供犯罪所用之物：毒品外包裝一件（重０點七三公克）
    。


司法院資訊處製作；財團法人民間司法改革基金會備份。
